臺灣高等法院臺中分院刑事判決　　　　　　　　　　九十年度上訴字第一五九三號
　　上　訴　人
　　即　被　告　Ｉ○○
　　選任辯護人　陳益盛
右上訴人因常業竊盜案件，不服臺灣彰化地方法院八十九年度訴字第一○一六號中華
民國九十年七月三十一日第一審判決（起訴案號：臺灣彰化地方法院檢察署八十九年
度偵字第三八二七號、第五一一九號、第六一二○號、第六七四九號、第七三一五號
、偵緝字第二五七號；移送併辦案號：臺灣高雄地方法院檢察署八十九年度偵字第一
七八一三號、臺灣彰化地方法院檢察署九十年度偵字第六八三號、臺灣雲林地方法院
檢察署八十九年度偵字第三七二五號），本院判決如左：
    主 　 文
原判決撤銷。
Ｉ○○共同以犯竊盜罪為常業，累犯，處有期徒刑貳年拾月，並應於刑之執行前，令
入勞動場所強制工作參年。
    事　  實
一、Ｉ○○有犯罪習慣，前於民國七十八年間因竊盜案件，經台灣台北地方法院判處
    有期徒刑一年、緩刑五年確定；又於七十九年間因詐欺案件，經台灣高等法院高
    雄分院判處拘役二十九日確定；再於八十年間因偽造文書等案件，經台灣高等法
    院高雄分院判處有期徒刑三年四月，於八十二年三月三十日確定，嗣於八十七年
    十月二十三日假釋期滿而執行完畢。緣ｇ○○（已經本院另案判處有期徒刑陸年
    陸月，並應於刑之執行前，令入勞動場所強制工作參年確定）、張國松（通緝到
    案後另由原審法院審理）、劉琬菁（已經原審法院判處有期徒刑壹年陸月，緩刑
    肆年確定，前與張國松同居）、亥○○（綽號小余，經本院另案判處有期徒刑肆
    年拾月，並應於刑之執行前，令入勞動場所強制工作參年）等人共同基於常業竊
    盜、恐嚇取財、偽造文書之概括犯意聯絡，自民國八十九年一月間起，組成竊車
    、恐嚇取財（即俗稱擄車勒贖）集團，其作案手法係先由ｇ○○向綽號「阿達」
    之不詳真實姓名、年籍成年男子，在台中市市○路某茶藝館等地，以每帳戶新台
    幣（下同）一萬六千元之代價，陸續購入來歷不明之人頭帳戶，及以每張二萬元
    之代價，購入未貼照片之李進財、張清泉國民身分證二張後，交由張國松持以提
    領贖款及匯寄贓款之用，張國松並於同年二月間，在不詳地點，將上開二張國民
    身分證，換貼上自己照片加以變造後，持該變造之國民身分證及其請不知情之人
    所偽刻之李進財、張清泉印章各一枚，向梓官郵局及永安郵局申請開戶（開戶日
    期均為八十九年二月十八日），並在開戶資料上蓋上李進財、張清泉之印章及偽
    造渠等署押各一枚，交與不知情之承辦人辦理開戶而據以行使，均足以生損害於
    戶政機關對於國民身分證管製之正確性及李進財、張清泉之利益，待取得提款卡
    、存摺後，俾供領取贖款使用。隨後渠等即邀同竊賊至全省各地偷車，Ｉ○○（
    綽號「老師傅」或「老師」，台語發音或唸成「老獅」、「獅仔」）因受邀竟不
    知悔改，意圖為自不法之所有，與張國松等基於常業竊盜之犯意聯絡，於附表一
    、附表四所示之時間、地點，竊取乙甲○、乙己○等人所有之各型汽車後（詳細
    之被害人姓名、失竊汽車車號、失竊地點、時間，詳如附表一、附表四所示），
    以行動電話告知張國松，並由張國松與之以國產車每輛二萬元到三萬元不等、進
    口車每輛三萬元至八萬元不等之代價談妥並將款項匯入所指定之帳戶後，Ｉ○○
    始告知張國松所竊車輛車號、車主及車輛所在等資料，Ｉ○○並恃此竊盜所得利
    益維生。此後，張國松即另行起意，再將車主資料以行動電話告知ｇ○○、亥○
    ○及於八十九年三月間始加入之Ｓ○○（經本院另案判處有期徒刑伍年捌月，並
    應於刑之執行前，令入勞動場所強制工作參年），隨即由ｇ○○指示亥○○或ｇ
    ○○本人以行動電話連續向附表一、附表四所示之車主乙甲○、乙己○等人恐嚇
    稱：「依指示將約定之金額匯入指定之帳戶，如不匯款，則將汽車解體或燒燬」
    等語，致使附表一、附表四所示之車主乙甲○、乙己○等人心生畏懼，除其中少
    數未款外，其餘均依指示分別於當日或數日內即將附表一、附表四所示之金額
    匯至渠等指定之帳戶中。待張國松確認錢已匯入後，始通知Ｓ○○聯絡車主，告
    知車子之所在，最後由Ｓ○○以車載同張國松、劉琬菁及自同年四月二十五日起
    加入與ｇ○○等有前述犯意聯絡之吳宜貞（已經原審判處其有期徒刑壹年貳月、
    緩刑肆年確定），共同持上開帳戶之提款卡，至台南縣市、台中縣市等地金融機
    構提款機，由劉琬菁、吳宜貞頭戴帽子或墨鏡下車提領贖款。得手後，由劉琬菁
    負責將贖款匯入張國松名義設立之台中縣龍井鄉農會000000000000
    00號、台中市第七商業銀行國光分行0000000000000號、台中中
    正路郵局第0000000號及台中第十一信用合作社00000000000
    00號帳戶內，再由張國松持其上開金融機關之提款卡提領現金，並約定扣除付
    予負責偷車者之代價及一般開銷後餘款，由張國松分得贖款百分之四十，ｇ○○
    分得贖款百分之三十，亥○○、Ｓ○○各分得贖款百分之十五，張國松再將分得
    之贖款每天分予吳宜貞三至五千元不等以為代價，餘款則與同居人劉琬菁共用，
    渠等均恃此營生。嗣於八十九年五月十五日十二時二十分許，張國松、劉琬菁、
    吳宜貞至台中市○○區○○路四段五三六號台中郵局六十三支局，欲提領贖款時
    ，為跟監埋伏之警員當場查獲，並扣得贖款現金二十四萬元、李進財及張清泉印
    章各一枚、行動電話三支、提款卡十張、存款簿九本、收支簿一本、墨鏡三支、
    帽子六頂、張國松印章二枚、行動電話識別卡一片、行動電話易付卡一片等物。
    Ｉ○○於張國松落網後，仍承上開常業竊盜之犯意，於八十九年八月十一日上午
    八時許，在南投縣南投市中興新村七十一號後面保警大樓後停車場，竊取白濟華
    所有車號Ｘ六─二一六五號自用小客車，得手後駕駛該車於當日中午十二時許，
    行經國道一號高速公路南下二四七點一公里（雲林縣大埤鄉路段）時，遇警盤查
    ，其明知涉有不法，拒不停車，反加速逃逸，待知無處可逃下，隨即棄車，跳過
    高速公路路肩鐵絲網逃逸，並於當日中午十二時十分許，逃經雲林縣大埤鄉尚義
    村下崙十九號前，見朱月娟所有之腳踏車未鎖放在門前，其竟另起為自己不法所
    有之意圖，將該部腳踏車騎走，竊取得逞，供己逃亡之用（此併案部分之竊盜犯
    嫌，應係另行起意，應退由原檢察官另行依法為適當之處理，詳如後述），惟經
    員警尾隨而緝獲，始知上情。
二、案經彰化縣警察局移送台灣彰化地方法院檢察署檢察官偵查起訴及由台灣高雄、
    彰化、雲林等地方法院檢察署移送併案審理。
    理 　 由
一、訊據上訴人即被告Ｉ○○固不否認曾以電話聯絡之方式，交付約十三部贓車與同
    案被告張國松之事實，惟其矢口否認有何參與竊車之犯罪事實，辯稱：該等汽車
    均係案外人ｈ○○所竊，伊只是代其聯絡張國松以代為銷贓，待成交後，伊每部
    車抽取二千元之傭金，伊所為應成立牙保贓物罪，而非常業竊盜罪云云。惟查：
  (一)右揭事實，業據如附表一、附表四所示被害人乙甲○、乙己○等人於警詢時及被
    害人白濟華於偵查時指述被竊情節明確，並有被害人之匯款資料、車輛竊盜資料
    個別查詢報表、行車執照影本、車輛協尋證明單等資料附卷可資佐證。而共同被
    告張國松於八十九年五月三十日警詢時供稱：「‧‧‧另一組由Ｉ○○（綽號老
    師傅）等負責另一組‧‧‧Ｉ○○那一組人負責行竊台中以南雅哥車種」等語（
    詳見自編十二號卷第二十九頁反面）；又於八十九年十一月十日警詢時供稱：「
    我們集團內成員是由ｇ○○為首腦，集團內有三組成員負責偷竊車輛」、「以ｇ
    ○○為首，負責集團分工指揮，負責竊取車輛有‧‧‧Ｉ○○等為一組」等語（
    詳見自編十三號卷第二六頁）；再於八十九年十月十一日警詢時供稱：「（你於
    第一次筆錄所指稱之你們竊車勒贖集團中之‧‧‧Ｉ○○‧‧‧你是否認識？）
    我供認之竊車集團成員我均認識，我可以指認」等語，並指認Ｉ○○之口卡片影
    本無訛（詳見自編十三號卷第二八頁正面、第二三三頁）；復於警詢時供稱：「
    （本組提示Ｉ○○‧‧‧之檔案照片供你指認，能否確認就是與你共同犯下汽車
    竊盜‧‧‧之共犯？）經我本人親自指認確定Ｉ○○‧‧‧就是與我共同參與行
    竊汽車‧‧‧之Ｉ○○」、「（你與Ｉ○○‧‧‧之間有無仇恨？）沒有任何仇
    恨」等語（詳見自編五號卷第五頁反面）；張國松又於偵查時供稱：通常偷車的
    「獅仔」（指Ｉ○○）偷車以後會與伊聯繫，是晚上以行動電話聯絡的等語（詳
    見自編三號卷第六○頁正面）；張國松復於本院另案調查時到庭證稱：照片上三
    個人左手邊第一位是老師（台語老獅，其所指認之人即為被告Ｉ○○無誤），老
    師（台語老獅）負責將失竊車的車主及車籍資料告訴伊等語屬實（詳見本院卷第
    二宗第二十頁）。另共同被告ｇ○○於八十九年九月七日警詢及偵查時供稱：做
    案之流程是由Ｉ○○負責竊車，再通知張國松等語（詳見自編四號卷第八三頁正
    面、八六頁正面）；又於九十年一月八日警詢時供稱：「我認識‧‧‧綽號老師
    的Ｉ○○」、「‧‧‧Ｉ○○‧‧‧等人負責竊取車輛，然後以行動電話預付卡
    與張國松聯絡‧‧‧由張國松將每部竊得車輛的代價以國產車新台幣二萬元至三
    萬元不等‧‧‧購買取得」等語，並指認Ｉ○○之口卡片影本無訛（詳見自編十
    三號卷第二二頁正面、二三頁正面、第二三九頁）；再於原審審理時供稱被告Ｉ
    ○○是老師傅等語（詳見原審卷第一宗第一八一、一八二頁）。又共同被告亥○
    ○於警詢時亦供稱被告Ｉ○○係負責偷車之人等語屬實（詳見自編十三號卷第三
    四頁反面）；於原審時復供稱是由Ｉ○○等人偷車等語（詳見原審卷第二宗第三
    五四頁正面）。核共同被告張國松、ｇ○○、亥○○等均一致供稱綽號「老師傅
    」或「老師」（台語發音或唸成「老獅」、「獅仔」）之被告Ｉ○○負責竊車之
    情，且互核相符，自堪憑採；況被告於原審訊問時亦供承：「（你綽號是否為老
    師？）是張國松這樣叫我的」等語（詳見原審卷第二宗第四三四頁），益徵共同
    被告張國松等人所為供述合於真實而足信憑。
  (二)被告辯稱上開汽車均係名為ｈ○○之人所竊，交與其聯絡張國松銷贓云云，然經
    本院傳訊該名為ｈ○○之可疑之人時，該人並未到庭，自無從查證其所述是否屬
    實；且依被告於本院調查時所稱伊會告訴張國松車子放在哪裡，然質之被告卻又
    稱伊不會知道該十三部車之車號，然既無車號又如何取信於張國松？且張國松等
    於與被害人聯絡贖車時，若被害人質問渠等車號之事，張國松等又如何因應？在
    在均與常情有違；況被告所稱之該名ｈ○○之人於八十七年十一月十一日自中正
    機場出境後，即未再有入境之紀錄，亦有「入出境查詢結果」一份在卷可憑（詳
    見本院卷第一宗第二三○頁）。而如附表一、附表四所示被害人及被害人白濟華
    車輛之失竊時間均在八十九年間，該名ｈ○○之人既無於八十七年十一月十一日
    以後入境之紀錄，自難證明附表一、附表四所示被害人及被害人白濟華之車輛係
    ｈ○○所竊取；另參諸被告於本案行為前即有多次竊車、買賣贓車、偽造車牌、
    車籍資料、變造引擎號碼、買事故車借屍還魂等等犯罪記錄，幾乎從整個竊車、
    銷贓、改造車體、車籍等等犯罪過程，其均曾參與過，可謂見多歷廣，並有辦法
    規避執法機關查緝達三、四年之久（見卷附台灣高雄地方法院八十七年訴緝字第
    二七四號刑事判決、台灣雲林地方法院八十七年訴緝字第五號刑事判決），則竊
    車道上之人尊稱其為「老師傅」，實非溢詞，亦徵其竊車技術與規避執法機關查
    緝之老練，則共犯張國松等人前之供述，決非誣陷之詞。
  (三)又查：共同被告ｇ○○等人固係先支付代價與負責竊車之被告Ｉ○○（詳見自編
    三號卷第六○頁正面），但此應係負責偷車之報酬，蓋偷車者之風險高於隱在幕
    後恐嚇取財者，故要求先予給付該部分代價，亦不違整個竊車勒贖集團之合作關
    係，又偷來的車目的既在勒贖車主，而偷車者亦未真正將車交予負責勒贖之人，
    此亦與一般故買贓車情形有異，又依失車車主概多於丟掉汽車幾個小時內，甚至
    不到一小時即接獲勒贖電話，足見共同被告ｇ○○等應於被告Ｉ○○竊車之前即
    有以竊來之車為勒索被害車主之意，並在明知Ｉ○○之車輛來源均係其所竊之情
    況下與之合謀，約定日後由Ｉ○○負責提供車輛標的以遂行共同被告ｇ○○等另
    行恐嚇勒索被害人之目的而進行交易，是共同被告ｇ○○等對Ｉ○○之竊車行為
    ，實有以之為自己行為之認識，依共犯理論之意旨，共同被告ｇ○○等就常業竊
    盜部分之犯行實有共謀、分工之情形，故渠等所謂之合作關係，實有分工之作用
    ，仍應一併論為常業竊盜之共犯。事證明確，被告所辯係事後卸責之詞，不足採
    信；共同被告ｇ○○、亥○○嗣於本院調查時證稱不認識Ｉ○○云云，共同被告
    張國松於本院調查時證稱車子是否綽號「老師」之人偷的，伊不清楚云云，均係
    事後迴護被告之詞，不足採信，被告犯行堪以認定，自應依法論科。
二、按：刑法上所謂常業犯，指反覆以同種類行為為目的之社會活動之職業性犯罪而
    言，至於犯罪所得之多寡，是否恃此犯罪為唯一之謀生職業，則非所問，縱令兼
    有其他職業，仍無礙於該常業犯罪之成立（最高法院八十五年度台上字第五一○
    號判例參照）。查被告之姊沈美妙於本院調查時雖到庭證稱：Ｉ○○回台後住在
    其位於台北市之住宅，幫伊購置一些食品機械零件，伊每個月固定給他三至五萬
    元云云。然查，證人沈美妙每個月給付被告三至五萬元之生活費，金額不小，然
    卻未能提供任何匯款、提款資料以供本院查證，所證已難據信；且附表一、附表
    四所示被害人所使用之車輛被竊之地點均在台灣中、南部，被告亦於八十九年五
    月十二日十五時五十分在高雄市○○區○○路與水源路口，為警查獲，有警詢筆
    錄在卷可證（詳見本院卷第二宗第五頁），足見被告活動之地點大部分在台灣中
    、南部，而非在台北市，證人沈美妙所證，應係偏袒其胞弟即被告之詞，不足採
    信。退步言之，縱認證人沈美妙所稱委託被告購買食品機械零件，每個月並給付
    三至五萬元之生活費等情屬實，惟被告於短短數月之間即竊取附表一、附表四所
    示車輛達數十部，所得利益甚鉅，其亦有恃竊盜營生之犯意與行為，揆之前開判
    例意旨，自無礙於其常業犯罪之成立。核被告所為係犯刑法第三百二十二條常業
  竊盜罪。按：以自己共同犯罪之意思，參與實施犯罪構成要件以外之行為，或以
    自己共同犯罪之意思，事先同謀，而由其中一部分人實施犯罪之行為者，均為共
    同正犯；次按共同正犯之意思聯絡，原不以數人間直接發生者為限，即有間接之
    聯絡者，亦包括在內。被告Ｉ○○雖僅與張國松之擄車勒贖集團部分成員有直接
    之聯繫，惟共同被告張國松等人之擄車勒贖集團成員就如何與Ｉ○○合作，由Ｉ
    ○○負責竊取車輛，既有共同之犯罪意思而事先同謀，雖該集團僅由部分成員與
    被告Ｉ○○直接聯絡，仍無礙於共同正犯之成立。被告Ｉ○○與共同被告張國松
    、ｇ○○、亥○○、Ｓ○○、劉琬菁、吳宜貞等人就常業竊盜犯行有直接、間接
    之犯意聯絡、且事先同謀而推由被告Ｉ○○負責竊車，自均為共同正犯。至共同
    被告張國松等人另犯有刑法第二百十六條、二百十條、第二百十二條、第三百四
    十六條第一項、第三項等罪，因渠等就此部分未與被告Ｉ○○間有犯意聯絡、行
    為分擔，自無共同正犯之關係。再，被告曾於八十年間因偽造文書等案件，經台
    灣高等法院高雄分院判處有期徒刑三年四月，於八十二年三月三十日確定，嗣於
    八十七年十月二十三日假釋期滿而執行完畢之事實，有台灣高等法院被告全國前
    案紀錄表在卷可按，其於刑之執行完畢後五年以內再犯本件有期徒刑以上之罪，
    為累犯，應依法加重其刑。被告就附表一編號三七、三八、四十、四一、八十之
    一、一○六及附表四暨竊取白濟華自用小客車等之常業竊盜犯行，雖未據起訴，
    惟被告此部份犯行與已起訴之犯行間為常業犯之關係，屬實質上一罪，為起訴效
    力所及，本院自得併與審理。被告所涉另案常業竊盜等犯行（經台灣高等法院高
    雄分院於九十年七月五日以八十八年度上訴字第一四六五、一四六六號判決被告
    合併應執行有期徒刑五年五月，並應於刑之執行前另入勞動場所強制工作三年，
    並經最高法院駁回上訴確定，現執行中）係在八十四年間之前所犯，有該案判決
    可稽，該案行為時間與本案相距四至五年，本案應係被告其後另行起意所為，自
    難認兩案之竊盜犯行係一常業犯之關係，該案確定效力自不及於本案，併予敘明
    。
三、原審認被告Ｉ○○犯罪事證明確，予以論罪科刑，固非無見，惟原判決就附表二
    、附表三所示之常業竊盜犯行部分併認係被告所為，已有未洽（詳後述）；又就
    起訴效力所及之被告竊取如附表四所示被害人車輛及竊取白濟華車輛部分犯行，
    未一併審究，亦有未合。被告上訴意旨仍執陳詞否認有常業竊盜之犯行，固無理
    由，惟原判決既有上述可議之處，即屬無可維持，自應由本院撤銷改判。爰審酌
    被告Ｉ○○犯罪之動機、目的、方法、手段、所得利益、參與之程度，其前已有
    竊盜、偽造文書、詐欺等之犯罪記錄，品行不佳，且其一再圖謀不勞而獲，而車
    輛在現今社會而言，已屬一般人生活上或工作上必備之交通工具之一，被告竊取
    他人之車，不但已侵害被害人憲法所保障之行之自由及財產權，更直接影響到被
    害人之生計及生活品質，以今日吾人社會車輛失竊之嚴重性而言，此等犯行對被
    害人所造成之不便，實不可謂不輕，且其於事後亦未與被害人和解，賠償被害人
    之損失，致其於犯行暴發後，仍得坐享其利益，行逕惡劣，危害社會，心態奸狡
    ，且供詞避重就輕，毫無悔意，不值輕縱等一切情狀，量處如主文第二項所示之
    刑，以示懲儆。復查被告前於民國七十八年間因竊盜案件，經台灣台北地方法院
    判處有期徒刑一年、緩刑五年確定；又於七十九年間因詐欺案件，經台灣高等法
    院高雄分院判處拘役二十九日確定；再於八十年間因偽造文書等案件，經台灣高
    等法院高雄分院判處有期徒刑三年四月，於八十二年三月三十日確定，嗣於八十
    七年十月二十三日假釋期滿而執行完畢之事實，有台灣高等法院被告全國前案紀
    錄表在卷可按，詎其竟不知悔改，反變本加厲，一再竊取他人車輛，犯案纍纍，
    其有犯罪之習慣甚明，其恃此維生之意亦至為明顯，故而論以常業竊盜之罪，已
    如前述，爰併依法宣告其於刑之執行前，令入勞動場所強制工作三年之保安處分
    ，以資矯正其犯罪習性。至扣押之物品均係共同被告張國松等人供犯刑法第二百
    十六條、二百十條、第二百十二條、第三百四十六條第一項、第三項等罪所用之
    物，與被告本件犯行無涉，自不得為沒收之諭知，併與敘明。
四、公訴意旨另以：被告Ｉ○○另竊取如附表二所示之車輛，此部份涉有刑法第三百
    二十二條之罪嫌。經查：被告Ｉ○○曾於八十九年一月十五日出境，八十九年一
    月二十三日入境，又於八十九年一月三十一日出境之事實，有內政部警政署入出
    境管理局九十年十月二十二日（九十）境信昌字第○六五四三五號函及所附出入
    境紀錄在卷可憑（詳見本院卷第一宗第八六、八七頁）。嗣被告於八十九年五月
    十二日十五時五十分在高雄市○○區○○路與水源路口，為警查獲，隨即於同月
  十三日被收押而入台灣高雄看守所，至同年月二十日始被釋放之事實，亦有警詢
    筆錄、在監在押表在卷可證（詳見本院卷第二宗第五頁、第一宗第八九頁）。然
    被告於八十九年一月三十一日出境後究竟於何時再入境，經函內政部警政署入出
    境管理局，據覆查無Ｉ○○於八十九年一月三十一日出境後再入境之紀錄，有該
    局九十年十一月十二日（九十）境信昌字第○六八二八九號函在卷可憑（詳見本
    院卷第一宗第一二一頁）。又向內政部警政署航空警察局高雄分局函查亦查無Ｉ
    ○○於八十九年一月三十一日出境後再入境之相關資料，亦有該分局九十年十一
    月二十八日（九十）航警四字第七四五三號函在卷可考（詳見本院卷第一宗第一
    五三頁）。再向被告所稱搭乘之澳門航空公司函查，經該公司遍查自八十九年三
    月二十二日至二十八日所有入境旅客艙單，並未發現Ｉ○○之搭機資料，復有該
    公司九十一年一月二十八日澳門字第九一○○三號在卷可佐（詳見本院卷第一宗
    第二二四頁）。被告又無法提出護照、機票以供本院查證，則其究係何時以何方
    式入境，實難查證。被告稱其係在八十九年三月二十五日回台，並提出日期顯示
    為八十九年三月二十日之相片一張，陳明地點在大陸鼓浪嶼，參以被告胞姊沈美
    妙亦證稱Ｉ○○係在八十九年三月間回台灣，確實日期不知道等情，本院因而認
    被告所稱於八十九年三月二十五日回台灣之說法可信，至其如何返台仍難究明。
    承上，被告應於八十九年一月十五日出境、八十九年一月二十三日入境；八
    十九年一月三十一日出境，八十九年三月二十五日回台；八十九年五月十二日
    十五時五十分為警查獲，旋被收押至八十九年五月二十日始被釋放；另共同被
    告張國松於警詢時供稱：「‧‧‧另一組由Ｉ○○（綽號老師傅）等負責另一組
    ‧‧‧Ｉ○○那一組人負責行竊台中以南雅哥車種」等語（詳見自編十二號卷第
    二十九頁反面）。依此，若被害人失竊之車輛廠牌非雅哥車種，且車輛被竊時間
    係在上開、、之期間者，即非被告Ｉ○○所為，過濾之後，起訴書附表一
    所載六十三件（編號為一至六十二號，惟十七號有兩件，總計應為六十三件）常
    業竊盜犯行，其中如後附附表二所示之竊盜犯行應非被告所為。此外，復查無其
    他積極證據足資證明被告有公訴人所指之此部份犯行，惟公訴人既認被告所涉此
    部份犯行與前開被告經起訴而為有罪判決部分間為常業犯之關係，屬實質上一罪
    ，爰不另為無罪之諭知。
五、台灣高雄、彰化、雲林等地方法院檢察署移送原審併案審理意旨另以：被告有附
    表三、附表五所示之竊盜行為及於八十九年八月十一日中午十二時十分許，在雲
    林縣大埤鄉尚義村下崙十九號前，竊取朱月娟所有之腳踏車一部之行為，因認被
    告此部份亦涉有常業竊盜犯行。經查：併案意旨認被告涉犯附表三、附表五之竊
    盜犯行部分，依前述（理由四）尚難認係被告所為；又被告竊取腳踏車部分，被
    告係在被警方追捕下為求脫身，而予竊取，與前述被告所為附表一、附表四所為
    之常業竊盜犯行，無論就犯意、實施之方式等均不相干，應認係被告另行起意為
    之，難認與經起訴部分間有何常業犯之關係，此部份自應退由檢察官另行依法為
    適當之處理，附此敘明。
據上論結，應依刑事訴訟法第三百六十九條第一項前段、第三百六十四條、第二百九
十九條第一項前段，竊盜犯贓物犯保安處分條例第三條第一項第二款、第一款、第四
條、第五條第一項前段、刑法第二十八條、第三百二十二條、第四十七條，判決如主
文。
本案經檢察官甲ｙ○到庭執行職務。
中      華      民      國　  　九十一   年       九      月    二十六  日
                      臺灣高等法院臺中分院刑事第四庭
                                          審判長法　官　洪　耀　宗
                                                法　官  蕭　錦　鍾
                                                法　官  江　德　千
右正本證明與原本無異。
如不服本判決應於收受送達後十日內向本院提出上訴書狀，其未敘述上訴之理由者並
得於提起上訴後十日內向本院補提理由書（均須按他造當事人之人數附繕本）。
                                                書記官  吳　麗　琴
中      華      民      國　  　九十一   年       九      月    二十七  日
【附錄論罪科刑法條】
刑法第三百二十二條
以犯竊盜罪為常業者，處一年以上七年以下有期徒刑。
~ivt32x3l4g2q3;
附表一
┌───┬─────┬──────┬───────────┬─────┬─────┬────┬───────┐
│編號  │被害人    │失竊時間    │失竊地點              │失竊車號  │匯款金額  │匯入帳戶│恐嚇勒贖      │
│      │          │            │                      │          │          │        │時    間      │
├───┼─────┼──────┼───────────┼─────┼─────┼────┼───────┤
│三十七│乙甲○    │4.6.      │南投縣松柏嶺〔受天宮〕│R8-6318   │三萬元    │王國民  │同日十七時    │
│      │          │14:30       │前                    │          │          │        │              │
├───┼─────┼──────┼───────────┼─────┼─────┼────┼───────┤
│三十八│甲ｒ○    │5.      │彰化縣溪州鄉          │QI-5938   │三萬五千元│王國民  │同日十二時    │
│      │          │11:30       │                      │          │          │        │              │
├───┼─────┼──────┼───────────┼─────┼─────┼────┼───────┤
│四十  │甲Ｌ○    │5.      │嘉義縣太保市華濟醫院停│SP-7395   │八萬元    │王國民  │同日十七時    │
│      │          │16:10       │車場                  │          │          │        │              │
├───┼─────┼──────┼───────────┼─────┼─────┼────┼───────┤
│四十一│乙巳○    │6.6.      │雲林縣西鏍鎮〔西螺游泳│NY-9513   │三萬元    │王國民  │同日十六時    │
│      │          │16:20       │池〕                  │          │          │        │卅分          │
├───┼─────┼──────┼───────────┼─────┼─────┼────┼───────┤
│五十八│ｎ○○    │4.13.      │雲林縣虎尾鎮○○路大成│7F-3402   │三萬七千元│陳永泉  │八九年四月十三│
│      │          │十時三十分許│商工旁                │          │          │        │日十時三十分許│
│      │          │            │                      │          │          │        │（原漏載）    │
├───┼─────┼──────┼───────────┼─────┼─────┼────┼───────┤
│六十  │錢暴瞭    │4.17.      │彰化縣北斗鎮○○路○段│A7-3761   │三萬二千元│張清泉  │同日九時四五分│
│      │（原誤載為│九時        │北斗國小旁            │          │          │        │              │
│      │錢景嘹）  │            │                      │          │          │        │              │
├───┼─────┼──────┼───────────┼─────┼─────┼────┼───────┤
│六十二│甲Ｒ○    │4.19.      │彰化縣花壇鄉○○路○段│JZ-1656   │五萬二千元│莊國泰  │同日十時      │
│      │          │九時卅分    │四三號【大鋒塑膠公司】│          │          │        │              │
├───┼─────┼──────┼───────────┼─────┼─────┼────┼───────┤
│六十三│甲Ｙ○    │4.19.      │彰化縣花壇鄉○○路○段│OM-2953   │八萬元    │張清泉  │同日十三時卅分│
│      │          │十一時      │四三一號前            │          │          │        │              │
│      │          │（原誤載為十│                      │          │          │        │              │
│      │          │時）        │                     │          │          │        │              │
└───┴─────┴──────┴───────────┴─────┴─────┴────┴───────┘
┌───┬─────┬──────┬───────────┬─────┬─────┬────┬───────┐
│六十五│ｔ○○    │4.      │雲林縣西螺鎮埤頭里七六│C5-6619   │六萬二千元│莊國泰  │同日十五時十分│
│      │          │八時        │之十號旁              │          │          │        │              │
├───┼─────┼──────┼───────────┼─────┼─────┼────┼───────┤
│六十七│丁○○    │4.      │嘉義市○○路與北港路口│A9-0533   │五萬二千元│李進財  │同日十三時卅分│
│      │          │十二時卅分  │                      │          │          │        │              │
├───┼─────┼──────┼───────────┼─────┼─────┼────┼───────┤
│六十八│辛○○    │4.      │嘉義市○○路與北興街口│UQ-7172   │五萬二千元│莊國泰  │同日十時廿多分│
│      │          │十時廿分    │處                    │          │          │        │              │
├───┼─────┼──────┼───────────┼─────┼─────┼────┼───────┤
│七十  │ｃ○○    │4.      │彰化市○○路一八六號附│OE-5058   │五萬二千元│張清泉  │同日十一時    │
│      │          │十時        │近                    │          │          │        │              │
├───┼─────┼──────┼───────────┼─────┼─────┼────┼───────┤
│七十一│甲地○    │4.      │彰化縣北斗鎮○○路大海│OM-7655   │五萬五千元│莊國泰  │同日廿一時    │
│      │          │十八時      │星餐應附近            │          │          │        │              │
├───┼─────┼──────┼───────────┼─────┼─────┼────┼───────┤
│七十三│甲Ｔ○    │5.2.      │台南縣六甲鄉龜港村一六│N6-5720   │六萬元    │李進財  │當日十時許（原│
│      │          │十時        │二號前                │          │          │        │載為隨即不久）│
│      │          │            │                      │          │          │        │              │
├───┼─────┼──────┼───────────┼─────┼─────┼────┼───────┤
│七十四│甲Ｅ○    │5.2.      │雲林縣斗南鎮大潤發購物│J6-7340   │四萬二千元│ｄ○○  │十六時五十    │
│      │          │十六時四十分│商場前停車場          │          │          │        │分            │
├───┼─────┼──────┼───────────┼─────┼─────┼────┼───────┤
│七十六│甲ｅ○    │5.3.      │彰化縣溪湖鎮○○路○段│OF-2889   │五萬七千元│宋慶華  │隨即不久      │
│      │          │十一時      │旁                    │          │          │        │（稱失竊後不久│
│      │          │            │（原漏載員鹿路）      │          │   │        │接獲歹徒電話）│
├───┼─────┼──────┼───────────┼─────┼─────┼────┼───────┤
│八十  │天○○    │5.4.      │高雄縣岡山鎮○○路元富│ZB-2506   │五萬二千元│張清泉  │同日十二時    │
│      │          │十一時      │證券公司後方          │          │          │        │十分          │
├───┼─────┼──────┼───────────┼─────┼─────┼────┼───────┤
│八十之│江岳璋    │5.5.      │彰化縣福興鄉○○路四號│WP-3700   │六萬五千元│張清泉  │同日十四時    │
└───┴─────┴──────┴───────────┴─────┴─────┴────┴───────┘
┌───┬─────┬──────┬───────────┬─────┬─────┬────┬───────┐
│    一│          │十二時      │                      │          │          │        │              │
├───┼─────┼──────┼───────────┼─────┼─────┼────┼───────┤
│八十一│甲Ｉ○    │5.5.      │台中市○○路三十號前  │R6-5840   │三萬五千元│莊國泰  │六日九時      │
│      │          │廿三時      │                      │          │          │        │              │
├───┼─────┼──────┼───────────┼─────┼─────┼────┼───────┤
│八十二│甲Ｍ○    │5.5.      │彰化縣北斗鎮○○路媽祖│WP-9533   │四萬元    │宋慶華  │十八時十分    │
│      │          │十八時      │廟後方                │          │          │        │              │
├───┼─────┼──────┼───────────┼─────┼─────┼────┼───────┤
│八十九│Ｗ○○    │5.8.      │彰化縣北斗鎮○○路七九│X3-1096   │四萬六萬元│陳永泉  │九日十時十五分│
│      │          │廿時        │三號前                │          │          │        │（原誤載為九時│
│      │          │            │                      │          │          │        │）   │
│      │          │            │                      │          │          │        │              │
├───┼─────┼──────┼───────────┼─────┼─────┼────┼───────┤
│一○六│甲ｃ○    │5.6.      │台南市○○路公賣局前路│P2-7556   │五萬二千元│莊國泰  │同日十至十    │
│      │          │十時        │邊                    │          │          │        │二時          │
└───┴─────┴──────┴───────────┴─────┴─────┴────┴───────┘
附表二
┌───┬─────┬──────┬───────────┬─────┬─────┬────┬───────┐
│編號  │被害人    │失竊時間    │失竊地點              │失竊車號  │匯款金額  │匯入帳戶│恐嚇勒贖      │
│      │          │            │                      │、廠牌    │          │        │時    間      │
├───┼─────┼──────┼───────────┼─────┼─────┼────┼───────┤
│四十三│地○○    │1.      │嘉義市○○路一三二號地│C2-4318   │四萬元    │王國洲  │同日十三時    │
│      │          │            │下室                  │中華      │          │        │              │
├───┼─────┼──────┼───────────┼─────┼─────┼────┼───────┤
│四十四│ｐ○○    │3.3.      │台中市市○○路與河南路│PT-6387   │三萬元    │張清泉  │同日廿二時    │
│      │          │廿一時卅分  │口旁                  │ＢＥＭＺ  │          │        │廿分          │
│      │          │            │                      │          │          │        │◎原誤載為    │
│      │          │            │                      │          │          │        │廿一時        │
├───┼─────┼──────┼───────────┼─────┼─────┼────┼───────┤
│四十五│Ｊ○○    │3.7.      │雲林縣斗南鎮○○路八之│SD-8058   │十萬元    │王國民  │同日十五時    │
│      │          │十五時      │十六號前              │ＳＡＡＢ  │（原誤載為│        │多            │
│      │          │            │                      │          │十八萬元）│        │              │
├───┼─────┼──────┼───────────┼─────┼─────┼────┼───────┤
│四十六│ｙ○○    │3.7.      │高雄市○○路皇后舞廳門│SM-7789   │九萬五千元│李進財  │同日九時      │
│      │          │三時        │口                    │ＢＥＭＺ  │          │        │卅分          │
├───┼─────┼──────┼───────────┼─────┼─────┼────┼───────┤
│四十七│甲ｍ○    │3.17.      │嘉義市○○路路口旁    │SC-8229   │八萬元    │張清泉  │同日廿時      │
│      │          │廿時卅分    │                      │ＢＥＭＺ  │          │        │五十分        │
├───┼─────┼──────┼───────────┼─────┼─────┼────┼───────┤
│四十八│甲Ａ○    │3.19.      │北縣土城市○○路一三五│HD-0779   │十萬元    │陳永泉  │八九年三月二十│
│      │          │凌晨二時許  │巷五之一號地下室      │ＢＭＷ    │          │        │日九點        │
│      │          │（原誤載為  │                      │          │          │        │（原漏載）    │
│      │          │3.17.）    │                      │          │          │        │              │
├───┼─────┼──────┼───────────┼─────┼─────┼────┼───────┤
│四十九│甲ｊ○    │3.20.      │北縣新莊市思路一○九巷│HC-8382   │十五萬元  │王國財  │八九年三月二十│
│      │          │            │前                    │ＢＥＭＺ  │          │謝國銘  │一日下午十四時│
│      │          │            │                      │          │          │（原漏載│三十分        │
│      │          │            │                      │          │          │謝國銘）│（原漏載）    │
└───┴─────┴──────┴───────────┴─────┴─────┴────┴───────┘
┌───┬─────┬──────┬───────────┬─────┬─────┬────┬───────┐
│五十  │甲丙○    │3.20.      │永和市○○路○段一六一│RZ-0168   │十萬元    │張清泉  │八十九年三月二│
│      │（原誤載為│凌晨一時三十│巷一號停車場          │ＢＭＷ    │          │        │十日上午九點多│
│      │許俊偉）  │分          │                      │          │          │        │              │
├───┼─────┼──────┼───────────┼─────┼─────┼────┼───────┤
│五十一│Ｍ○○    │3.      │新店市花市停車場      │S9-3138   │一萬元    │陳永泉  │八九年三月二十│
│      │          │（歹徒恐嚇時│                      │          │          │        │五日下午十四時│
│      │          │發現失竊）  │                      │          │          │        │許（原漏載）  │
├───┼─────┼──────┼───────────┼─────┼─────┼────┼───────┤
│五十二│乙申○    │3.      │彰化縣北斗鎮○○路○段│QI-6557   │十萬元    │李進財  │八九年三月二十│
│      │          │夜間二十二時│路旁                  │ＢＥＭＺ  │          │        │八日九時許    │
│      │          │許          │                      │          │          │        │（原漏載）    │
├───┼─────┼──────┼───────────┼─────┼─────┼────┼───────┤
│五十三│甲辰○    │3.      │台中市○○路二四○號地│HR-0119   │七萬元    │張清泉  │八九年三月二十│
│      │          │下午二十時許│下室                  │國瑞      │          │        │九日下午二十時│
│      │          │發現        │                      │          │          │        │四十分許      │
│      │          │            │                      │          │          │        │（原漏載）    │
├───┼─────┼──────┼───────────┼─────┼─────┼────┼───────┤
│五十四│楊雅芬    │4.2.      │彰化縣二水鄉○○路段  │QT-2558   │六萬二千元│陳永泉  │八九年四月二日│
│      │          │十三時許    │                      │日產      │          │        │十三時三十分  │
│      │          │            │                      │          │          │        │（原漏載）    │
├───┼─────┼──────┼───────────┼─────┼─────┼────┼───────┤
│五十五│ｖ○○    │4.4.      │彰化縣員林鎮○○路旁  │RG-9769   │二十萬元  │汪月花  │八九年四月四日│
│      │          │下午十七時許│                      │ＢＭＷ    │          │陳永泉  │下午十七時四十│
│      │          │            │                      │          │          │        │分許          │
│      │          │            │                      │          │          │        │（原漏載）    │
├───┼─────┼──────┼───────────┼─────┼─────┼────┼───────┤
│五十六│甲庚○    │4.4.      │彰化縣員林鎮○○路一三│QK-6795（ │十萬元    │莊國泰  │八九年四月四日│
│      │          │十九時許    │一巷口                │ 8H-0303）│          │        │下午二十一時許│
│      │          │            │                      │ＢＭＷ    │          │        │（原漏載）    │
└───┴─────┴──────┴───────────┴─────┴─────┴────┴───────┘
┌───┬─────┬──────┬───────────┬─────┬─────┬────┬───────┐
│五十七│庚○○    │4.9.      │台北縣三重市○○○路三│RZ-4496   │十二萬元  │王國民  │八九年四月九日│
│      │          │二十四時許  │一五巷六弄二八號停車場│ＢＥＭＺ  │          │莊國泰  │二十四時許    │
│      │          │            │                      │          │          │（原漏載│（原漏載）    │
│      │          │            │                      │     │          │莊國泰）│              │
├───┼─────┼──────┼───────────┼─────┼─────┼────┼───────┤
│五十九│甲Ｗ○    │4.17.      │彰化縣溪州鄉○○路五二│QS-0726   │四萬二千元│張清泉  │八九年四月十七│
│      │          │十二時許    │○號前                │國瑞      │          │        │日十二時十分許│
│      │          │            │                      │          │          │        │（原漏載）    │
├───┼─────┼──────┼───────────┼─────┼─────┼────┼───────┤
│六十一│ｆ○○    │4.18.      │嘉義市○○路五○七號七│UH-8679   │十八萬元  │李進財  │同日十八時    │
│      │          │十六時卅分  │樓之二地下室          │ＢＥＭＺ  │          │        │              │
├───┼─────┼──────┼───────────┼─────┼─────┼────┼───────┤
│六十四│乙未○    │4.      │嘉義市○○街五三號六樓│TD-8706   │五萬元 │陳永泉  │同日廿時卅分  │
│      │          │九時        │之二地下室            │ＢＥＭＺ  │          │        │              │
├───┼─────┼──────┼───────────┼─────┼─────┼────┼───────┤
│六十六│未○○    │4.      │嘉義縣大林交流道附近  │UR-4687   │五萬二千元│宋慶華  │同日十二時    │
│      │          │十一時      │                      │豐田      │          │        │              │
├───┼─────┼──────┼───────────┼─────┼─────┼────┼───────┤
│六十九│ｗ○○    │4.      │彰化縣埔心鄉○○路三一│PI-2309   │四萬七千元│張清泉  │同日十五時至十│
│      │          │十五時      │九號前                │國瑞      │          │        │七時          │
├───┼─────┼──────┼───────────┼─────┼─────┼────┼───────┤
│七十二│楊麗華    │5.1.      │彰化縣溪湖鎮○○路溪湖│QS-9768   │七萬元    │宋慶華  │同日十二時    │
│      │          │十一時卅分  │農會停車場            │國瑞      │          │        │              │
├───┼─────┼──────┼───────────┼─────┼─────┼────┼───────┤
│七十五│甲戌○    │5.2.      │台中市○○○路五五七號│QR-7588   │七萬元    │陳永泉  │八時卅分      │
│      │          │六時        │後面                  │鈴木      │          │        │              │
├───┼─────┼──────┼───────────┼─────┼─────┼────┼───────┤
│七十七│ｄ○○    │5.3.      │台北縣中和市○○路巷│GV-7920   │十二萬元  │李進財  │同日十九時卅分│
│      │          │十九時三十分│弄號地下室停車場  │ＢＥＭＺ  │          │陳永泉  │許            │
│      │          │許          │（原誤載為彰化縣溪湖鎮│          │          │（原漏載│              │
└───┴─────┴──────┴───────────┴─────┴─────┴────┴───────┘
┌───┬─────┬──────┬───────────┬─────┬─────┬────┬───────┐
│      │          │            │三段旁）              │          │          │陳永泉）│              │
├───┼─────┼──────┼───────────┼─────┼─────┼────┼───────┤
│七十八│Ｔ○○    │5.4.      │北縣新莊市○○路大漢橋│DS-6733   │七萬元    │陳永泉  │同日廿三時卅分│
│      │（原誤載為│廿三時      │下停車場              │ＢＥＭＺ  │十萬元    │ｄ○○  │              │
│      │林孝章）  │            │                      │          │          │        │              │
├───┼─────┼──────┼───────────┼─────┼─────┼────┼───────┤
│七十九│甲甲○    │5.4.      │台南縣仁德鄉○○路    │UG-7028   │五萬二千元│莊國泰  │隨即不久      │
│      │          │十二時      │                      │國瑞      │          │        │（稱當天即接獲│
│      │         │            │                      │          │          │        │歹徒電話）    │
│      │          │            │                      │          │          │        │              │
├───┼─────┼──────┼───────────┼─────┼─────┼────┼───────┤
│八十三│ａ○○    │5.5.      │台中市○○路與文心路口│R2-8592   │六萬元    │張清泉  │八時日四十五分│
│      │          │八時        │                      │鈴木      │          │        │（原誤載為十五│
│      │          │            │                      │          │          │        │分）          │
│      │          │            │                      │          │          │        │              │
├───┼─────┼──────┼───────────┼─────┼─────┼────┼───────┤
│八十四│甲Ｃ○    │5.6.      │台中市○○○街十號前  │OL-2000   │四萬五千元│宋慶華  │六日九時      │
│      │          │三時       │                      │國瑞      │          │        │（原誤載為六時│
│      │          │            │                      │          │          │        │九時）        │
├───┼─────┼──────┼───────────┼─────┼─────┼────┼───────┤
│八十五│子○○    │5.6.      │北縣中和市○○路七九○│GV-4403   │五萬元    │莊國泰  │之後不久      │
│      │          │九時廿五分  │號前地下室停車場      │ＢＭＷ    │          │        │（稱當天即接獲│
│      │          │            │                      │          │          │        │歹徒電話）    │
│      │          │            │                      │          │          │        │              │
├───┼─────┼──────┼───────────┼─────┼─────┼────┼───────┤
│八十六│Ｂ○○    │5.7.      │台中市○○街十號前    │X3-3853   │三萬七千元│李進財  │當日七時      │
│      │          │一時        │               │國瑞      │          │        │              │
├───┼─────┼──────┼───────────┼─────┼─────┼────┼───────┤
│八十七│乙辰○    │5.7.      │台中市○○路○段與進化│NR-6626   │四萬二千元│張清泉  │五時之後      │
│      │          │五時        │北路一一八巷口        │小貨車    │          │        │（報案之後）  │
└───┴─────┴──────┴───────────┴─────┴─────┴────┴───────┘
┌───┬─────┬──────┬───────────┬─────┬─────┬────┬───────┐
│      │          │            │（原誤載為興化北路）  │          │          │        │              │
├───┼─────┼──────┼───────────┼─────┼─────┼────┼───────┤
│八十八│何銘洲    │5.8.      │嘉義市○○路三一五號前│SB-3018   │三萬七千元│林月花  │同日十五時十分│
│      │          │八時卅分    │     │國瑞      │          │        │前            │
├───┼─────┼──────┼───────────┼─────┼─────┼────┼───────┤
│九十  │甲Ｆ○    │5.9.      │北縣新莊市○○街二四弄│GQ-6168   │五萬元    │ｄ○○  │同日十八時卅分│
│      │          │十五時      │七七號旁              │ＢＥＭＺ  │          │        │              │
├───┼─────┼──────┼───────────┼─────┼─────┼────┼───────┤
│九十一│甲ｎ○    │5.10.      │台中市○○路○段二○○│H5-3020   │五萬五千元│宋慶華  │同日十時      │
│      │          │三時        │巷十七弄五十二號前    │鈴木      │          │        │              │
│      │          │            │（原誤載為十二號前）  │          │          │        │              │
├───┼─────┼──────┼───────────┼─────┼─────┼────┼───────┤
│九十二│甲乙○    │5.10.      │台中市○○路與高工一街│B8-5712 │五萬元    │宋慶華  │十一日九時    │
│      │          │廿時        │口                    │中華      │          │        │              │
│      │          │            │（原誤載為高工街）    │          │          │        │              │
├───┼─────┼──────┼───────────┼─────┼─────┼────┼───────┤
│九十三│甲ｌ○    │5.11.      │台中市○○○路七三○巷│FG-1116   │七萬五千元│莊國泰  │十二日        │
│      │          │十二時十分  │口                    │ＢＭＷ    │          │        │九時          │
├───┼─────┼──────┼───────────┼─────┼─────┼────┼───────┤
│九十四│卯○○    │5.11.      │台南市安南區青果市場  │D2-8131   │五萬元    │宋慶華  │同日九時卅    │
│      │          │九時        │                      │國瑞      │          │        │              │
├───┼─────┼──────┼───────────┼─────┼─────┼────┼───────┤
│九十五│江炯祿    │5.11.      │北市○○○路○段二一七│CP-4832   │八萬五千元│張清泉  │同日八時卅    │
│      │          │七時        │巷一弄前              │ＢＥＭＺ  │          │        │分            │
├───┼─────┼──────┼───────────┼─────┼─────┼────┼───────┤
│九十六│戊○○    │5.5.      │北縣泰山鄉○○路六巷五│BZ-6639   │三萬七千元│宋慶華  │同日十二時    │
│      │          │十一時      │弄三號前              │ＢＥＭＺ  │          │        │四十五分      │
├───┼─────┼──────┼───────────┼─────┼─────┼────┼───────┤
│九十七│乙庚○    │5.12.      │台中市○○路四四三巷二│R6-3692   │一萬元    │宋慶華  │同日九時      │
│      │          │一時        │弄一號旁              │日產      │          │        │              │
└───┴─────┴──────┴───────────┴─────┴─────┴────┴───────┘
┌───┬─────┬──────┬───────────┬─────┬─────┬────┬───────┐
│九十八│甲○○    │5.12.      │台中市○○路榮總醫院  │A5-3361   │五萬元    │ｄ○○  │同日十六時    │
│      │          │十五時卅分  │                      │          │          │（原誤載│              │
│      │          │            │                      │          │          │為林添富│              │
│      │          │            │                      │          │          │）      │              │
├───┼─────┼──────┼───────────┼─────┼─────┼────┼───────┤
│九十九│ｌ○○    │5.13.      │台中市○○○街一四一巷│B5-2780   │三萬元    │李進財  │同日十九時    │
│      │          │五時許      │二號前                │          │          │        │五十分        │
│      │          │（原誤載為三│                      │          │          │        │              │
│      │          │時）        │                      │          │          │        │              │
├───┼─────┼──────┼───────────┼─────┼─────┼────┼───────┤
│一○○│乙子○    │5.13.      │彰化縣員林鎮○○街一四│QH-3827   │六萬元    │宋慶華  │同日九時卅    │
│      │          │二時廿分    │六號前                │          │          │        │分            │
├───┼─────┼──────┼───────────┼─────┼─────┼────┼───────┤
│一○一│乙壬○    │5.13.      │台中市○○路與學士路口│S4-0475   │三萬元    │林月花  │同日十七時    │
│      │          │八時        │                      │          │          │        │              │
├───┼─────┼──────┼───────────┼─────┼─────┼────┼───────┤
│一○二│甲子○    │5.13.      │嘉義縣中埔鄉后莊三九巷│J8-7252   │五萬元    │陳永泉  │同日十五時    │
│      │     │早 上       │二四九之一號          │          │          │        │              │
├───┼─────┼──────┼───────────┼─────┼─────┼────┼───────┤
│一○三│甲ｐ○    │5.13.      │南投市○○○路六十三號│B6-7569   │四萬五千元│陳永泉  │十五日八時    │
│      │          │廿一時      │前                    │（原誤載為│          │        │廿分          │
│      │          │            │                      │E6-7569） │          │        │              │
├───┼─────┼──────┼───────────┼─────┼─────┼────┼───────┤
│一○四│壬○○    │5.14.      │台中縣清水鎮○○路五○│A9-2795   │六萬元    │李進財  │同日廿三時    │
│      │          │十三時      │九號附近              │          │          │        │              │
├───┼─────┼──────┼───────────┼─────┼─────┼────┼───────┤
│一○五│乙丁○    │5.14.   │台中市○○街與五常街口│Y6-1590   │六萬元    │ｄ○○  │同日八時卅    │
│      │          │七時卅分    │                      │          │          │        │五分          │
└───┴─────┴──────┴───────────┴─────┴─────┴────┴───────┘
  附表三
┌───┬─────┬──────┬───────────┬─────┬─────┬────┬───────┐
│編號  │被害人    │失竊時間    │失竊地點              │失竊車號  │匯款金額  │匯入帳戶│恐嚇勒贖      │
│      │          │            │                      │、廠牌    │          │        │時    間      │
├───┼─────┼──────┼───────────┼─────┼─────┼────┼───────┤
│  一  │Ｄ○○    │1.17.      │台南縣新營市○○街    │C8-0141   │四萬元    │王國洲  │同日九時      │
│      │          │            │（原誤載為隨唐街）    │ＢＭＷ    │          │        │              │
│      │          │     │                      │          │          │        │              │
├───┼─────┼──────┼───────────┼─────┼─────┼────┼───────┤
│  二  │甲ｋ○    │1.19.      │台中市北屯區三光里東光│QO-6835   │七萬元    │王國洲  │同日八時      │
│      │          │04:30       │路八二二巷一二號      │ＢＭＷ    │          │        │              │
│      │          │            │                      │          │          │        │              │
│      │          │            │                      │          │          │        │              │
├───┼─────┼──────┼───────────┼─────┼─────┼────┼───────┤
│  三  │甲ｆ○    │1.      │雲林縣斗南鎮龍邸大樓內│S6-4237   │玖萬元    │王國洲  │同日九時      │
│      │          │0:00-6:00   │                      │（原誤載為│（原誤載為│        │              │
│      │          │            │             │SE-4237） │四萬五千元│        │              │
│      │          │            │                      │ＢＥＭＺ  │）        │        │              │
├───┼─────┼──────┼───────────┼─────┼─────┼────┼───────┤
│  四  │甲丁○    │2.10.      │台中市○○街二三一號前│OA-1158   │十二萬元  │王國洲  │同日十一時    │
│      │          │02:00       │                      │ＢＭＷ    │          │        │              │
│      │          │            │                      │          │          │        │              │
│      │          │            │                      │          │          │        │              │
├───┼─────┼──────┼───────────┼─────┼─────┼────┼───────┤
│  五  │甲Ｋ○    │3.15.      │彰化縣彰化市○○路八七│H6-7688   │十五萬元  │王國洲  │同日十五時    │
│      │          │10:30       │四巷二號地下室        │ＢＥＭＺ  │          │        │              │
├───┼─────┼──────┼───────────┼─────┼─────┼────┼───────┤
│  六  │巳○○    │3.7.      │嘉義市○○街金石大樓內│RK-4277   │各六萬元  │王國洲  │同日九時      │
│      │          │0:00-6:00   │（原誤載為向營街）    │ＢＥＭＺ  │          │（原誤載│              │
│      │          │            │                      │          │          │為王國生│              │
│      │          │            │                      │          │          │）      │              │
│      │          │            │                      │          │          │謝國銘  │              │
└───┴─────┴──────┴───────────┴─────┴─────┴────┴───────┘
┌───┬─────┬──────┬───────────┬─────┬─────┬────┬───────┐
│  七  │ｂ○○    │1.13.      │台北縣五股鄉○○路○段│DI-1308   │八萬元    │王國生  │同日十七時    │
│      │          │17:10       │四六號旁空地          │ＢＥＭＺ  │          │        │十多分        │
├───┼─────┼──────┼───────────┼─────┼─────┼────┼───────┤
│  八  │Ｏ○○    │1.14.      │台中市○○區○○路四○│S4-2113   │五萬元    │王國生  │同日十三時    │
│      │          │09:00       │二三號前              │ＢＥＭＺ  │          │        │              │
├───┼─────┼──────┼───────────┼─────┼─────┼────┼───────┤
│  九  │Ｃ○○    │1.19.      │台中市○○區○○路六五│E4-5160   │六萬元    │王國生  │同日十時      │
│      │          │4:00        │巷二八號前            │克萊斯勒  │          │        │              │
├───┼─────┼──────┼───────────┼─────┼─────┼────┼───────┤
│  十  │乙丑○    │1.      │桃園縣楊梅鎮○○路六四│G7-5537   │二萬元    │王國生  │1.九時    │
│      │          │8:00        │號                    │中華      │          │        │（原誤載同日）│
├───┼─────┼──────┼───────────┼─────┼─────┼────┼───────┤
│十一  │甲ｚ○    │1.      │新竹市○○路一四六號前│ML-6438   │二萬元    │王國生  │同日十一時    │
│      │          │0:00-6:00   │                      │中華      │          │        │              │
├───┼─────┼──────┼───────────┼─────┼─────┼────┼───────┤
│十二  │己○○    │1.      │高雄市○○區○○街九一│YS-7035   │八萬元    │王國生  │同日約十二時（│
│      │          │12:00       │號                    │          │          │        │原誤載十時多）│
│      │          │0:00-6:00   │                      │福特      │          │        │              │
├───┼─────┼──────┼───────────┼─────┼─────┼────┼───────┤
│十三  │乙乙○    │1.      │三重市○○路○段一○二│GP-6333   │十萬元    │王國生  │同日廿一時    │
│      │          │08:00       │巷三五號地下室        │ＢＭＷ    │          │        │              │
├───┼─────┼──────┼───────────┼─────┼─────┼────┼───────┤
│十四  │甲寅○    │1.      │台北縣樹林鎮○○路旁  │2S-007    │五萬元    │王國生  │同日八時      │
│      │          │0:00-6:00   │                      │中華      │          │        │              │
├───┼─────┼──────┼───────────┼─────┼─────┼────┼───────┤
│十五  │Ｌ○○    │2.1.      │台南縣永康市○○○街  │TP-7007   │十萬元    │王國生  │同日廿時四十分│
│      │          │18:40       │一九二號              │ＢＥＭＺ  │          │        │              │
├───┼─────┼──────┼───────────┼─────┼─────┼────┼───────┤
│十六 │ｍ○○    │2.8.      │台中市○○路與文心南二│M3-9698   │七萬元    │王國生  │同日約廿三時  │
│      │          │23:00       │路口                  │ＢＥＭＺ  │          │        │              │
└───┴─────┴──────┴───────────┴─────┴─────┴────┴───────┘
┌───┬─────┬──────┬───────────┬─────┬─────┬────┬───────┐
│十七  │甲ａ○    │2.9.      │台中市○區○○街三一巷│PH-9898   │八萬元    │王國生  │同日廿一時    │
│      │          │20:00       │一七弄四號巷口        │ＢＭＷ    │          │        │              │
├───┼─────┼──────┼───────────┼─────┼─────┼────┼───────┤
│十八  │戌○○    │2.14.      │高雄市○○路          │VX-7089   │七萬元    │王國生  │十五日十三時  │
│      │          │2 :00       │                      │（原誤載為│          │        │              │
│      │   │（原誤載為  │                      │VX-7087） │          │        │              │
│      │          │2.4.）    │                      │ＢＭＷ    │          │        │              │
├───┼─────┼──────┼───────────┼─────┼─────┼────┼───────┤
│十九  │甲Ｐ○    │2.17.      │台北市○○路277號對面 │V9-1139   │八萬元    │王國生  │同日十三時廿五│
│      │          │13:00       │（原誤載為台南縣新營市│          │          │        │分            │
│      │          │            │隨唐街）              │ＢＥＭＺ  │          │        │              │
├───┼─────┼──────┼───────────┼─────┼─────┼────┼───────┤
│二十  │Ｎ○○    │6.2.      │台北縣新店市○○○街七│AK-3358   │二萬元    │王國生  │同日十三時    │
│      │          │11:30       │號                    │ＢＥＭＺ  │          │        │              │
│      │          │ │（原誤載為台南縣新營市│          │          │        │              │
│      │          │            │隨唐街）              │          │          │        │              │
├───┼─────┼──────┼───────────┼─────┼─────┼────┼───────┤
│二十一│甲巳○    │1.      │彰化縣員林鎮水利會車庫│QE-5818   │八萬元    │王國民  │同日十三時    │
│      │          │10:30       │（原誤載為台南縣新營市│ＢＥＭＺ  │          │        │              │
│      │          │            │隨唐街）              │          │          │        │              │
│      │          │            │                      │          │          │        │              │
├───┼─────┼──────┼───────────┼─────┼─────┼────┼───────┤
│二十二│乙○○    │1.      │台中縣豐原市○○○路一│OG-7888   │十萬元    │王國民  │同日八時      │
│      │          │6.:00       │段二二○號         │ＢＥＭＺ  │          │        │              │
├───┼─────┼──────┼───────────┼─────┼─────┼────┼───────┤
│二十三│甲ｕ○    │1.      │台南縣善化鎮成功新村  │S4-6965   │八萬元    │王國民  │一月卅一日    │
│      │          │0:00-6:00   │                      │ＢＭＷ    │          │        │十一時        │
├───┼─────┼──────┼───────────┼─────┼─────┼────┼───────┤
│二十四│甲黃○    │2.1.      │台南市○○路          │N6-8246   │二萬元    │王國民  │二日十一時    │
│      │          │零時        │                      │中華      │          │        │              │
└───┴─────┴──────┴───────────┴─────┴─────┴────┴───────┘
┌───┬─────┬──────┬───────────┬─────┬─────┬────┬───────┐
│二十五│甲ｗ○    │2.1.      │台南市○○街          │UL-7063   │三千元    │王國民  │同日十一時    │
│      │          │零時        │                      │中華      │          │        │              │
├───┼─────┼──────┼───────────┼─────┼─────┼────┼───────┤
│二十六│甲未○    │2.2.      │台南市○○路○段五五六│C9-7493   │四萬元    │王國民  │同日十二時    │
│      │          │0:00-6:00   │號                    │中華      │          │        │              │
├───┼─────┼──────┼───────────┼─────┼─────┼────┼───────┤
│二十七│甲ｇ○○  │2.10.      │台南縣新營市○○路一六│TF-6789   │五萬元    │王國民  │同日十一時    │
│      │          │零時        │六號前                │ＢＥＭＺ  │          │        │              │
├───┼─────┼──────┼───────────┼─────┼─────┼────┼───────┤
│二十八│Ｋ○○    │2.14.      │台南市○○路旁        │C7-4580   │十二萬元  │王國民  │十五日一時    │
│      │          │21:30       │                      │ＢＥＭＺ  │          │        │卅分          │
├───┼─────┼──────┼───────────┼─────┼─────┼────┼───────┤
│二十九│ｊ○○    │2.17.      │台中市○○路一○○號前│R7-6559   │八萬元    │王國民  │同日廿二時    │
│      │          │21:00       │                      │ＢＭＷ    │          │        │              │
├───┼─────┼──────┼───────────┼─────┼─────┼────┼───────┤
│三十  │甲辛○    │2.      │高雄市○○區○○路七七│ZC-5099   │十七萬元  │王國民  │同日二時      │
│      │          │1:00        │號                    │ＢＭＷ    │          │        │              │
├───┼─────┼──────┼───────────┼─────┼─────┼────┼───────┤
│三十一│ｅ○○    │2.      │高雄市○○路與建國路口│VA-6388   │三萬九千五│王國民 │同日一時      │
│      │          │零時        │                      │ＢＥＭＺ  │百元      │        │              │
├───┼─────┼──────┼───────────┼─────┼─────┼────┼───────┤
│三十二│甲卯○    │2.      │台中市○○區○○路與大│TP-7729   │二十萬元  │王國民  │廿五日九時    │
│      │          │21:00       │墩十一街口            │ＢＥＭＺ  │（原誤載為│        │              │
│      │          │（原誤載為  │                      │          │十萬元）  │        │              │
│      │          │ 1.17.）   │                      │          │          │        │              │
├───┼─────┼──────┼───────────┼─────┼─────┼────┼───────┤
│三十三│丑○○    │1.17.      │高雄市○○○路五六號前│YX-2365   │十二萬元  │王國民  │同日廿二時卅分│
│      │          │22:00       │                      │ＢＥＭＺ  │          │王國財  │ │
│      │          │            │                      │          │          │（原漏載│              │
│      │          │            │                      │          │          │王國財）│              │
└───┴─────┴──────┴───────────┴─────┴─────┴────┴───────┘
┌───┬─────┬──────┬───────────┬─────┬─────┬────┬───────┐
│三十四│甲Ｊ○    │3.20.      │台北市○○○路○段十四│BU-6969   │十萬元    │王國民  │同日十三時至十│
│      │          │8:00        │巷二弄五號            │ＢＥＭＺ  │          │        │四時多        │
├───┼─────┼──────┼───────────┼─────┼─────┼────┼───────┤
│三十五│甲Ｓ○    │3.      │台北縣龜山鄉○○○路三│CF-1885   │七萬五千元│王國民  │同日十四時    │
│      │          │13:30       │七號                  │ＢＥＭＺ  │          │        │              │
│   │          │            │（原誤載為八七號）    │          │          │        │              │
├───┼─────┼──────┼───────────┼─────┼─────┼────┼───────┤
│三十六│申○○    │4.5.      │台北縣土城市○○路    │DV-2688   │一萬元    │王國民  │同日十時      │
│      │          │凌晨        │                      │ＢＭＷ    │          │        │              │
├───┼─────┼──────┼───────────┼─────┼─────┼────┼───────┤
│三十九│甲癸○    │5.      │嘉縣太保市○○路六號  │J6-8560   │四萬二千元│王國民  │同日十四時    │
│      │          │12:30       │                      │豐田      │          │        │              │
├───┼─────┼──────┼───────────┼─────┼─────┼────┼───────┤
│四十二│甲宙○    │4.15.      │彰化縣彰化市○○街八九│NY-5560   │未付贖款  │王國民  │同日十時      │
│      │          │8:00        │巷二弄二號前          │富豪      │          │        │              │
├───┼─────┼──────┼───────────┼─────┼─────┼────┼───────┤
│一○七│Ａ○○    │5.9.      │彰化縣北斗鎮○○路【北│QU-7603   │五萬元    │陳永泉  │同日九時      │
│      │          │八時卅分    │斗家商】邊            │          │          │        │              │
└───┴─────┴──────┴───────────┴─────┴─────┴────┴───────┘
附表四
┌─┬────┬─────┬─────┬────┬───────────────────┬────┐
│編│車  號  │失竊時間  │失竊地點  │被害人  │犯罪模式                              │備  考  │
│號│        │          │          │        ├──┬────┬───────┬───┤        │
│  │        │          │          │        │匯款│戶  名  │帳          號│贖  款│        │
│  │        │          │          │       │銀行│        │              │      │        │
├─┼────┼─────┼─────┼────┼──┼────┼───────┼───┼────┤
│１│YT-9826 │八九  年  │高雄市左  │乙己○  │郵局│王國財  │00000000000000│陸萬元│        │
│  │        │○一  月  │營區榮耀  │        │    │        │              │      │失車有返│
│  │        │二六  日  │街十九號  │        │    │        │              │      │還被害人│
│  │        │○四  時  │前        │        │    │        │              │      │        │
│  │        │          │          │        │    │        │              │      │        │
├─┼────┼─────┼─────┼────┼──┼────┼───────┼───┼────┤
│７│YF-3339 │八九  年  │高雄市左  │Ｐ○○  │郵局│謝國銘  │00000000000000│未匯  │        │
│１│        │○一  月  │營區實踐  │        │    │（筆錄  │              │      │失車有返│
│  │        │二九  日  │路與海平  │   │    │載為謝  │              │      │還被害人│
│  │        │一五  時  │街旁停車  │        │    │中銘）  │              │      │        │
│  │        │五○  分  │場        │        │    │        │              │      │        │
├─┼────┼─────┼─────┼────┼──┼────┼───────┼───┼────┤
│４│F5-8407 │八九  年  │高雄縣鳳  │Ｅ○○  │郵局│陳永泉  │00000000000000│壹萬元│        │
│２│（現更為│○三  月  │山市南華  │        │    │        │（於筆錄中陳明│      │失車有返│
│  │E5-5230 │二六  日  │路一七一  │        │    │        │0000000000000 │      │還被害人│
│  │）      │一○  時  │號地下室  │        │    │        │但於匯款單上為│      │        │
│  │        │三○  分  │停車場    │        │    │        │00000000000000│      │        │
│  │        │          │          │        │    │        │）            │      │        │
├─┼────┼─────┼─────┼────┼──┼────┼───────┼───┼────┤
│６│YX-7422 │八九  年  │高雄市小  │甲Ｏ○  │郵局│陳永泉  │00000000000000│伍萬貳│        │
│２│        │○三  月  │港區唐榮  │        │    │        │              │仟元  │失車有返│
│  │        │三○  日  │不鏽鋼廠  │        │    │        │              │      │還被害人│
│  │        │一三  時  │旁路邊    │        │    │        │              │      │        │
│  │        │          │          │        │    │        │              │      │        │
└─┴────┴─────┴─────┴────┴──┴────┴───────┴───┴────┘
┌─┬────┬─────┬─────┬────┬──┬────┬───────┬───┬────┐
│７│UK-5558 │八九  年  │台南市安  │甲ｘ○  │郵局│陳永泉  │00000000000000│伍萬元│        │
│２│        │○四  月  │南區果菜  │        │    │        │              │      │失車有返│
│  │        │一五  日  │市場旁    │   │    │        │              │      │還被害人│
│  │        │○九  時  │          │        │    │        │              │      │        │
│  │        │          │          │        │    │        │              │      │        │
├─┼────┼─────┼─────┼────┼──┼────┼───────┼───┼────┤
│８│N5-7791 │八九  年  │雲林縣斗  │Ｈ○○  │郵局│陳永泉  │00000000000000│陸萬貳│        │
│２│        │○四  月  │南鎮文化  │        │    │        │              │仟元  │失車有返│
│  │        │二一  日  │路一一九  │        │    │        │              │      │還被害人│
│  │        │一八  時  │巷二十一  │        │    │        │              │      │        │
│  │        │          │號停車場  │        │    │        │              │      │        │
│  │        │          │（原漏載  │        │    │        │              │      │        │
│  │        │          │一一九巷  │        │    │        │              │      │        │
│  │        │          │）        │        │    │        │              │      │        │
├─┼────┼─────┼─────┼────┼──┼────┼───────┼───┼────┤
│９│S5-9236 │八九  年  │台中市西  │Ｑ○○  │郵局│陳永泉  │00000000000000│參萬伍│        │
│２│（原誤載│○四  月  │屯區青海  │        │    │        │              │仟元  │失車有返│
│  │為VE-695│二三  日  │路三段    │        │    │        │              │      │還被害人│
│  │8）     │一二  時  │          │        │    │        │              │      │        │
│  │        │三○  分  │          │        │    │        │              │      │        │
├─┼────┼─────┼─────┼────┼──┼────┼───────┼───┼────┤
│１│C5-4187 │八九  年  │嘉義市博  │甲酉○  │郵局│莊國泰  │00000000000000│柒萬元│        │
│４│        │○四  月  │愛路二段  │        │ │        │              │      │失車有返│
│  │        │一四  日  │四六一號  │        │    │        │              │      │還被害人│
│  │        │一六  時  │地下室樓  │        │    │        │              │      │        │
│  │        │          │停車場    │        │    │        │              │      │        │
├─┼────┼─────┼─────┼────┼──┼────┼───────┼───┼────┤
│５│YM-8168 │八九  年  │高雄市苓  │玄○○  │郵局│李進財  │00000000000000│參萬伍│        │
│４│        │○五  月  │雅區中正  │        │    │        │              │仟元  │失車有返│
│  │        │○六  日  │體育館旁  │        │    │        │              │      │還被害人│
└─┴────┴─────┴─────┴────┴──┴────┴───────┴───┴────┘
┌─┬────┬─────┬─────┬────┬──┬────┬───────┬───┬────┐
│  │        │一五  時  │          │        │   │        │              │      │        │
│  │        │          │          │        │    │        │              │      │        │
├─┼────┼─────┼─────┼────┼──┼────┼───────┼───┼────┤
│１│C4-0819 │八九  年  │嘉義市東  │甲宇○  │郵局│ｄ○○  │00000000000000│伍萬元│        │
│５│        │○四  月  │區○○路  │        │    │        │              │      │失車有返│
│  │        │二一  日  │四一九號  │        │    │        │              │      │還被害人│
│  │        │一三  時  │前        │        │    │        │              │      │        │
│  │        │          │          │        │    │        │              │      │        │
├─┼────┼─────┼─────┼────┼──┼────┼───────┼───┼────┤
│５│YS-9699 │八九  年  │高雄市三  │甲Ｎ○  │未告│        │              │拒匯  │        │
│６│        │○三  月  │民區聯興  │        │知  │        │              │      │警方尋獲│
│  │        │三○  日  │路與敦煌  │        │    │        │              │      │通知領回│
│  │        │一五  時  │路口大樂  │        │    │        │              │      │        │
│  │        │          │停車場內  │        │    │        │              │      │        │
├─┼────┼─────┼─────┼────┼──┼────┼───────┼───┼────┤
│６│ZG-0920 │八九  年  │嘉義縣新  │甲午○  │郵局│李進財  │00000000000000│未匯  │        │
│６│        │○四  月  │港鄉嘉北  │        │    │        │              │      │警方尋獲│
│  │        │一二  日  │公路路旁  │        │    │        │              │      │通知領回│
│  │        │一五  時  │          │        │    │        │              │      │        │
│  │        │          │          │        │    │        │              │      │        │
├─┼────┼─────┼─────┼────┼──┼────┼───────┼───┼────┤
│９│YZ-2388 │八九  年  │高雄市苓  │甲Ｈ○  │尚未│        │              │未匯  │        │
│６│        │○五  月  │雅區中正  │        │告知│        │              │      │警方尋獲│
│  │        │○六  日  │一路少輔  │        │    │        │              │      │通知領回│
│  │        │一九  時  │院空地    │        │    │        │              │      │        │
│  │        │          │          │        │    │        │              │      │        │
└─┴────┴─────┴─────┴────┴──┴────┴───────┴───┴────┘
附表五
┌─┬────┬─────┬─────┬────┬───────────────────┬────┐
│編│車  號  │失竊時間  │失竊地點  │被害人  │犯罪模式                              │備  考  │
│號│        │          │          │        ├──┬────┬───────┬───┤        │
│  │        │          │          │     │匯款│戶  名  │帳          號│贖  款│        │
│  │        │          │          │        │銀行│        │              │      │        │
├─┼────┼─────┼─────┼────┼──┼────┼───────┼───┼────┤
│２│BC-8689 │八九  年  │台北縣林  │ｋ○○  │郵局│王國財  │00000000000000│貳萬元│〈紳寶〉│
│  │        │○一  月  │口鄉文化  │        │    │        │              │      │失車未返│
│  │        │二七  日  │二號一段  │        │    │        │              │      │        │
│  │        │○九  時  │一二○巷  │        │    │        │              │      │還被害人│
│  │        │（原誤載為│十號前    │        │    │        │              │      │        │
│  │        │十時）    │          │        │    │        │              │      │        │
├─┼────┼─────┼─────┼────┼──┼────┼───────┼───┼────┤
│３│YS-9573 │八九  年  │高雄市三  │ｘ○○ │郵局│王國財  │00000000000000│參萬伍│〈日產〉│
│  │        │○一  月  │民區民族  │        │    │        │              │仟元  │失車有返│
│  │        │二八  日  │路與民族  │        │    │        │              │（原誤│還被害人│
│  │        │十七  時  │巷口      │        │    │        │              │載為參│        │
│  │        │          │          │        │    │        │              │萬元）│        │
├─┼────┼─────┼─────┼────┼──┼────┼───────┼───┼────┤
│４│YV-1838 │八九  年  │高雄市中  │宙○○  │郵局│王國財  │00000000000000│伍萬肆│〈朋馳〉│
│  │        │○二  月  │山二路三  │        │    │        │              │仟元  │失車有返│
│  │        │○二  日  │二○號前  │        │    │        │              │      │還被害人│
│  │        │○三  時  │          │        │    │        │              │      │        │
│  │        │          │          │        │   │        │              │      │        │
├─┼────┼─────┼─────┼────┼──┼────┼───────┼───┼────┤
│５│NJ-9555 │八九  年  │台中市北  │甲玄○  │郵局│王國財  │00000000000000│壹拾萬│〈朋馳〉│
│  │        │○二  月  │屯區崇德  │        │    │        │              │元    │失車有返│
│  │        │一八  日  │路與漢口  │        │    │        │              │      │還被害人│
│  │        │○二  時  │路口      │        │    │        │              │      │        │
│  │        │          │          │        │    │        │              │      │        │
└─┴────┴─────┴─────┴────┴──┴────┴───────┴───┴────┘
┌─┬────┬─────┬─────┬────┬──┬────┬───────┬───┬────┐
│６│Y6-5532 │八九  年  │台中市西  │ｕ○○  │郵局│王國財  │00000000000000│壹拾陸│〈朋馳〉│
│  │（現更為│○二  月  │屯區文心  │ │    │        │              │萬元  │失車有返│
│  │Y2-0919 │二三  日  │路三段與  │        │    │        │              │      │還被害人│
│  │）      │二三  時  │河南路口  │        │    │        │              │      │        │
│  │        │          │          │        │    │        │              │      │        │
├─┼────┼─────┼─────┼────┼──┼────┼───────┼───┼────┤
│７│YV-1117 │八九  年  │雲林縣斗  │ｑ○○  │郵局│王國財  │00000000000000│壹拾萬│〈日產〉│
│  │        │○三  月  │南鎮五福  │        │    │        │              │元    │失車有返│
│  │        │○七  日  │二街二十  │        │    │        │              │      │還被害人│
│  │        │一○  時  │五號地下  │        │    │        │              │      │        │
│  │        │三○  分  │室停車場  │        │    │        │              │      │        │
├─┼────┼─────┼─────┼────┼──┼────┼───────┼───┼────┤
│８│TN-1331 │八九  年  │嘉義市東  │甲壬○  │郵局│王國財、│00000000000000│壹拾伍│〈富豪〉│
│  │        │○三  月  │區○○路  │        │    │王國民  │00000000000000│萬元  │失車未返│
│  │        │○八  日  │一一九號  │        │    │        │              │      │還被害人│
│  │        │○七  時  │大樓地下  │        │    │        │              │      │        │
│  │        │四十五分  │室停車場  │        │    │        │              │      │        │
├─┼────┼─────┼─────┼────┼──┼────┼───────┼───┼────┤
│９│YI-8778 │八九  年  │高雄市三  │黃○○  │郵局│王國財  │00000000000000│貳萬伍│〈豐田〉│
│  │        │○三  月  │民區榮總  │        │    │        │              │仟元  │失車有返│
│  │        │一五  日  │醫院停車  │        │    │        │              │      │還被害人│
│  │        │○八  時  │場旁      │        │    │        │              │      │        │
│  │        │          │          │        │    │        │              │      │        │
├─┼────┼─────┼─────┼────┼──┼────┼───────┼───┼────┤
│０│ZC-2035 │八九  年  │高雄市小  │甲ｔ○  │郵局│王國財  │00000000000000│伍仟元│〈國瑞〉│
│１│        │○四  月  │港區上林  │        │    │        │              │      │失車有返│
│  │        │一一  日  │路與沿海  │        │    │        │              │      │還被害人│
│  │        │一○  時  │路口附近  │        │    │        │              │      │        │
│  │        │          │          │        │    │        │              │      │        │
└─┴────┴─────┴─────┴────┴──┴────┴───────┴───┴────┘
┌─┬────┬─────┬─────┬────┬──┬────┬───────┬───┬────┐
│１│YQ-1809 │八九  年  │高雄市楠  │甲Ｇ○  │郵局│王國生  │00000000000000│伍萬元│〈福特〉│
│１│        │○一  月  │梓區上豪  │        │    │        │              │      │失車有返│
│  │        │二九  日  │保齡球館  │        │    │        │              │      │還被害人│
│  │        │一二  時  │停車場    │        │    │        │              │      │        │
│  │        │          │          │        │    │        │              │      │        │
├─┼────┼─────┼─────┼────┼──┼────┼───────┼───┼────┤
│２│GX-4002 │八九  年  │台北縣板  │午○○  │郵局│王國生  │00000000000000│壹拾貳│〈朋馳〉│
│１│        │○二  月  │橋市莊敬  │        │    │        │              │萬元  │失車有返│
│  │        │○三  日  │路四十八  │        │    │        │              │      │還被害人│
│  │        │          │號附近    │        │    │        │              │      │        │
│  │        │          │          │        │    │        │              │      │        │
├─┼────┼─────┼─────┼────┼──┼────┼───────┼───┼────┤
│３│S3-1425 │八九  年  │台南縣永  │甲ｑ○  │郵局│王國生  │00000000000000│陸萬元│〈三陽〉│
│１│        │○二  月  │康市永安  │        │    │        │              │      │失車有返│
│  │        │十一  日  │路二○九  │        │    │        │              │      │還被害人│
│  │        │○七  時  │巷三號大  │        │    │        │              │      │        │
│  │        │（原誤載  │樓地下室  │        │    │        │              │      │        │
│  │        │為○一日  │          │        │    │        │              │      │        │
│  │        │）        │          │        │    │        │              │      │        │
├─┼────┼─────┼─────┼────┼──┼────┼───────┼───┼────┤
│４│HJ-3676 │八九  年  │台南縣新  │ｚ○○  │郵局│王國生  │00000000000000│壹拾伍│〈朋馳〉│
│１│        │○二  月  │營市進修  │        │    │        │              │萬元  │失車未返│
│  │        │一四  日  │街二巷三  │        │    │        │              │      │還被害人│
│  │        │一○  時  │號前      │        │    │        │              │      │        │
│  │        │二○  分  │          │        │    │        │              │      │        │
├─┼────┼─────┼─────┼────┼──┼────┼───────┼───┼────┤
│５│TG-1958 │八九  年  │台南縣新  │乙丙○  │郵局│王國生  │00000000000000│捌萬元│〈朋馳〉│
│１│        │○二  月  │營市中正  │        │    │        │              │      │失車有返│
│  │        │一八  日  │路五十五  │        │    │        │              │      │還被害人│
│  │        │○九  時  │號地下室  │        │    │        │              │      │        │
└─┴────┴─────┴─────┴────┴──┴────┴───────┴───┴────┘
┌─┬────┬─────┬─────┬────┬──┬────┬───────┬───┬────┐
│  │        │          │停車場    │        │    │        │              │      │        │
├─┼────┼─────┼─────┼────┼──┼────┼───────┼───┼────┤
│６│VD-5427 │八九  年  │台中市市  │乙癸○  │郵局│王國生  │00000000000000│捌萬元│〈朋馳〉│
│１│        │○二  月  │政路與河  │        │    │        │              │      │失車有返│
│  │        │一八  日  │南路口    │        │    │        │              │      │還被害人│
│  │        │二一  時  │          │        │    │        │              │      │        │
│  │        │          │          │        │    │        │              │      │        │
├─┼────┼─────┼─────┼────┼──┼────┼───────┼───┼────┤
│８│J5-7888 │八九  年  │高雄市左  │Ｙ○○  │郵局│謝國銘  │00000000000000│壹拾參│〈朋馳〉│
│１│        │○二  月  │營區南屏  │        │    │        │              │萬元  │失車有返│
│  │        │一四  日  │路三六○  │        │    │        │              │      │還被害人│
│  │        │二一  時  │號前      │        │    │        │              │      │        │
│  │        │          │          │        │    │        │              │      │        │
├─┼────┼─────┼─────┼────┼──┼────┼───────┼───┼────┤
│９│YM-5273 │八九  年  │高雄市三  │甲ｖ○  │郵局│謝國銘  │00000000000000│柒萬元│〈朋馳〉│
│１│        │○二  月  │民區大裕  │        │    │        │              │      │失車有返│
│  │        │一七  日  │路與昌富  │        │    │        │              │      │還被害人│
│  │        │○六  時  │街口      │        │    │        │              │      │        │
│  │        │          │          │        │    │        │              │      │        │
├─┼────┼─────┼─────┼────┼──┼────┼───────┼───┼────┤
│０│H6-5128 │八九  年  │台中市西  │甲Ｂ○  │郵局│謝國銘  │00000000000000│柒萬元│〈朋馳〉│
│２│        │○二  月  │區○○路  │        │    │        │              │      │失車有返│
│  │        │二五  日  │三二二號  │        │    │        │              │      │還被害人│
│  │        │○二  時  │前        │        │    │        │              │      │        │
│  │        │          │          │        │    │        │              │      │        │
├─┼────┼─────┼─────┼────┼──┼────┼───────┼───┼────┤
│１│UR-5616 │八九  年  │嘉義市彌  │甲申○  │郵局│謝國銘  │00000000000000│壹拾貳│〈克萊斯│
│２│        │○三  月  │陀路二六  │        │    │        │              │萬元  │勒〉失車│
│  │        │○一  日  │六號地下  │        │    │        │           │      │有返還被│
│  │        │○三  時  │室停車場  │        │    │        │              │      │害人    │
└─┴────┴─────┴─────┴────┴──┴────┴───────┴───┴────┘
┌─┬────┬─────┬─────┬────┬──┬────┬───────┬───┬────┐
│２│NJ-5889 │八九  年  │台中市南  │Ｇ○○  │郵局│王國洲  │00000000000000│壹拾陸│〈朋馳〉│
│２│        │○三  月  │屯區向心  │        │    │謝國銘  │00000000000000│萬元  │失車有返│
│  │        │○三  日  │南路與文  │        │    │（原漏載│（原漏載謝國銘│      │還被害人│
│  │        │二三  時  │心南七路  │        │    │謝國銘）│帳號）        │      │        │
│  │        │          │口        │        │    │        │              │      │        │
├─┼────┼─────┼─────┼────┼──┼────┼───────┼───┼────┤
│３│ZC-1886 │八九  年  │高雄縣路  │乙午○  │郵局│謝國銘  │00000000000000│未匯  │〈日產〉│
│２│        │○三  月  │竹鄉民強  │        │    │        │              │      │失車有返│
│  │        │二八  日  │街口      │        │    │        │              │      │還被害人│
│  │        │一一  時  │          │        │    │        │              │      │        │
│  │        │三○  分  │          │        │    │        │              │      │        │
├─┼────┼─────┼─────┼────┼──┼────┼───────┼───┼────┤
│５│VE-6958 │八九  年  │高雄縣林  │甲Ｕ○  │郵局│陳永泉  │00000000000000│參萬元│〈寶馬〉│
│２│（原誤載│○三  月  │園鄉文化  │        │    │        │              │      │失車有返│
│  │為S5-923│二六  日  │街二四三  │        │    │        │              │      │還被害人│
│  │6）     │○六  時  │號地下室  │        │    │        │              │      │        │
│  │        │          │停車場    │        │    │        │         │      │        │
├─┼────┼─────┼─────┼────┼──┼────┼───────┼───┼────┤
│０│ES-9993 │八九  年  │台北市士  │謝鍚桾  │郵局│張清泉  │00000000000000│壹拾伍│〈寶馬〉│
│３│        │○三  月  │林區忠誠  │        │    │李進財  │00000000000000│萬元  │失車有返│
│  │        │○八  日  │國宅地下  │        │    │（漏載  │（原漏載李進財│      │還被害人│
│  │        │          │室        │        │    │李進財  │帳號）        │      │        │
│  │        │          │          │        │    │）      │              │      │        │
├─┼────┼─────┼─────┼────┼──┼────┼───────┼───┼────┤
│１│HB-0863 │八九  年  │台北縣新  │宇○○  │郵局│張清泉  │00000000000000│柒萬元│〈富豪〉│
│３│        │○三  月  │店市安德  │        │    │        │              │      │失車有返│
│  │        │二五  日  │街五十七  │        │    │        │     │      │還被害人│
│  │        │一六  時  │巷十七號  │        │    │        │              │      │        │
│  │        │          │地下室B1  │        │    │        │              │      │        │
│  │        │          │          │        │    │        │              │      │        │
└─┴────┴─────┴─────┴────┴──┴────┴───────┴───┴────┘
┌─┬────┬─────┬─────┬────┬──┬────┬───────┬───┬────┐
│２│VM-1623 │八九  年  │高雄縣岡  │酉  ○  │郵局│張清泉  │00000000000000│參萬元│〈國瑞〉│
│３│        │○四  月  │山鎮岡山  │        │    │        │              │（原誤│失車有返│
│  │        │一○  日  │車站旁    │        │    │        │              │載為壹│還被害人│
│  │        │○九  時  │          │        │    │        │              │拾萬元│        │
│  │        │          │          │        │    │        │       │）    │        │
├─┼────┼─────┼─────┼────┼──┼────┼───────┼───┼────┤
│３│FA-5588 │八九  年  │台北縣三  │辰○○  │郵局│張清泉  │00000000000000│捌萬元│〈朋馳〉│
│３│        │○四  月  │重市成功  │        │    │        │              │      │失車有返│
│  │        │一二  日  │路七十四  │        │    │        │              │      │還被害人│
│  │        │一三  時  │號地下室  │        │    │        │              │      │        │
│  │        │          │          │        │    │        │              │      │        │
├─┼────┼─────┼─────┼────┼──┼────┼───────┼───┼────┤
│４│BA-6178 │八九  年  │台北市仁  │甲ｉ○  │郵局│張清泉  │00000000000000│陸萬元│〈朋馳〉│
│３│        │○四  月  │愛路二十  │        │    │        │              │      │失車有返│
│  │        │中旬      │七巷口    │        │    │        │   │      │還被害人│
│  │        │          │          │        │    │        │              │      │        │
│  │        │          │          │        │    │        │              │      │        │
├─┼────┼─────┼─────┼────┼──┼────┼───────┼───┼────┤
│５│TI-6159 │八九  年  │台南縣仁  │丙○○  │郵局│張清泉  │00000000000000│肆萬貳│〈國瑞〉│
│３│        │○四  月  │德鄉〈村〉│        │    │        │              │仟元  │失車有返│
│  │        │二三  日  │中山路與  │        │    │        │              │      │還被害人│
│  │        │○○  時  │文德路口  │        │    │        │              │      │        │
│  │        │          │          │        │    │        │              │      │        │
├─┼────┼─────┼─────┼────┼──┼────┼───────┼───┼────┤
│６│YC-3283 │八九  年  │高雄市左  │ｉ○○  │郵局│王國民  │00000000000000│陸萬元│〈寶馬〉│
│３│        │○二  月  │營區富國  │        │    │        │              │      │失車有返│
│  │        │一六  日  │路與忠言  │        │    │        │              │      │還被害人│
│  │        │一八  時  │路口      │        │    │        │              │      │        │
│  │        │          │          │        │    │        │              │      │        │
└─┴────┴─────┴─────┴────┴──┴────┴───────┴───┴────┘
┌─┬────┬─────┬─────┬────┬──┬────┬───────┬───┬────┐
│７│NV-0255 │八九  年  │嘉義市西  │甲Ｚ○  │郵局│王國民  │00000000000000│捌萬伍│〈寶馬〉│
│３│        │○三  月  │區○○路  │        │    │        │              │仟元  │失車有返│
│  │        │○一  日  │五一○號  │        │    │        │              │      │還被害人│
│  │        │一一  時  │地下室    │        │    │        │   │      │        │
│  │        │          │          │        │    │        │              │      │        │
├─┼────┼─────┼─────┼────┼──┼────┼───────┼───┼────┤
│８│YK-8556 │八九  年  │高雄市前  │Ｚ○○  │郵局│王國民  │00000000000000│壹拾萬│〈朋馳〉│
│３│        │○三  月  │鎮區擴建  │        │    │        │              │元    │尚未尋獲│
│  │        │○七  日  │路與前鎮  │        │    │        │              │      │（原誤載│
│  │        │二○  時  │街口      │        │    │        │              │      │為失車有│
│  │        │          │          │        │    │        │              │      │返還被害│
│  │        │          │          │        │    │        │              │      │人）    │
├─┼────┼─────┼─────┼────┼──┼────┼───────┼───┼────┤
│９│MH-9819 │八九  年  │高雄市楠  │甲戊○  │郵局│王國民  │00000000000000│壹拾萬│〈寶馬〉│
│３│        │○三  月  │梓區德民  │        │    │        │              │元    │失車未返│
│  │        │一五  日  │路四十八  │        │    │        │              │      │還被害人│
│  │        │○○  時  │號對面    │        │    │        │              │      │        │
│  │        │          │          │        │    │        │              │      │        │
│  │        │          │          │        │    │        │              │      │        │
│  │        │          │          │        │    │        │              │      │        │
├─┼────┼─────┼─────┼────┼──┼────┼───────┼───┼────┤
│０│XS-5677 │八九  年  │高雄市三  │ｏ○○  │郵局│莊國泰  │00000000000000│柒萬元│〈朋馳〉│
│４│        │三月  底  │民區高雄  │        │    │        │              │      │失車有返│
│  │        │          │中學大門  │        │    │        │              │   │還被害人│
│  │        │          │前        │        │    │        │              │      │        │
│  │        │          │          │        │    │        │              │      │        │
├─┼────┼─────┼─────┼────┼──┼────┼───────┼───┼────┤
│２│G9-9080 │八九  年  │台南縣仁  │乙辛○  │郵局│莊國泰  │00000000000000│伍萬貳│〈日產〉│
│４│        │○四  月  │德鄉仁德  │        │    │        │              │仟元  │失車有返│
│  │        │二四  日  │村文德路  │        │    │        │              │      │還被害人│
└─┴────┴─────┴─────┴────┴──┴────┴───────┴───┴────┘
┌─┬────┬─────┬─────┬────┬──┬────┬───────┬───┬────┐
│  │        │一四  時  │右側空地  │        │    │        │              │      │        │
│  │        │          │          │        │    │        │              │     │        │
├─┼────┼─────┼─────┼────┼──┼────┼───────┼───┼────┤
│３│OQ-1111 │八九  年  │高雄市苓  │Ｘ○○  │郵局│李進財  │00000000000000│伍萬伍│〈朋馳〉│
│４│        │○三  月  │雅區永泰  │        │    │        │              │仟元  │失車有返│
│  │        │○九  日  │路與苓東  │        │    │        │              │      │還被害人│
│  │        │○八  時  │街口      │        │    │        │              │      │        │
│  │        │（原誤載為│          │        │    │        │              │      │        │
│  │        │一月二六日│          │        │    │        │              │      │        │
│  │        │四時）    │          │        │    │        │              │      │        │
├─┼────┼─────┼─────┼────┼──┼────┼───────┼───┼────┤
│４│RT-6688 │八九  年  │嘉義市東  │Ｆ○○  │郵局│李進財  │00000000000000│陸萬元│〈朋馳〉│
│４│        │○四  月  │區○○街  │        │    │        │              │      │失車有返│
│  │        │二四  日  │九七巷一  │        │    │        │              │      │還被害人│
│  │        │○八  時  │八弄十號  │        │    │        │              │      │        │
│  │        │（原誤載為│地下室    │        │    │        │              │      │        │
│  │        │四時）    │          │        │    │        │              │      │        │
├─┼────┼─────┼─────┼────┼──┼────┼───────┼───┼────┤
│６│2G-3175 │八九  年  │台北縣蘆  │癸○○  │郵局│李進財  │00000000000000│伍萬元│〈朋馳〉│
│４│        │○四  月  │洲市三民  │        │    │        │              │      │失車有返│
│  │        │二七  日  │路五九一  │        │    │        │              │      │還被害人│
│  │        │○七  時  │號前      │        │    │        │              │      │       │
│  │        │          │          │        │    │        │              │      │        │
├─┼────┼─────┼─────┼────┼──┼────┼───────┼───┼────┤
│７│GA-0799 │八九  年  │台南市西  │ｓ○○  │郵局│王國洲  │00000000000000│壹拾參│        │
│４│        │○二  月  │門路三段  │        │    │        │              │萬元  │失車有返│
│  │        │二○  日  │二六○號  │        │    │        │              │      │還被害人│
│  │        │二二  時  │前        │        │    │        │              │      │        │
│  │        │          │（原漏載  │        │    │        │              │      │        │
│  │        │          │二六○號  │        │    │        │              │      │        │
└─┴────┴─────┴─────┴────┴──┴────┴───────┴───┴────┘
┌─┬────┬─────┬─────┬────┬──┬────┬───────┬───┬────┐
│  │        │          │前）      │        │    │        │              │      │        │
├─┼────┼─────┼─────┼────┼──┼────┼───────┼───┼────┤
│８│BX-8168 │八九  年  │台北縣永  │甲Ｖ○  │郵局│王國洲  │00000000000000│壹拾柒│〈朋馳〉│
│４│        │○二  月  │和市安樂  │        │    │王國民  │00000000000000│萬元  │失車有返│
│  │        │二四  日  │路二七二  │        │    │（原漏  │（原漏載      │（原誤│還被害人│
│  │        │一五  時  │巷四號地  │        │    │載王國  │00000000000000│載為壹│        │
│  │        │          │下室      │        │    │民）    │）            │萬捌仟│        │
│  │        │          │          │        │    │        │              │元）  │還被害人│
│  │        │          │          │        │    │        │              │      │）      │
├─┼────┼─────┼─────┼────┼──┼────┼───────┼───┼────┤
│９│FE-3667 │八九  年  │台北縣永  │甲ｄ○  │郵局│王國洲  │00000000000000│伍萬元│〈三陽〉│
│４│        │○三  月  │和市安樂  │        │    │        │              │      │失車有返│
│  │        │○二  日  │路二七二  │        │    │        │              │      │還被害人│
│  │        │○七  時  │巷四號地  │        │    │        │              │      │        │
│  │        │          │下室      │        │    │        │              │      │        │
├─┼────┼─────┼─────┼────┼──┼────┼───────┼───┼────┤
│０│IC-9929 │八九  年  │台中市華  │Ｕ○○  │郵局│王國洲  │00000000000000│伍萬元│〈朋馳〉│
│５│        │○三  月  │美街與北  │        │    │        │              │      │失車有返│
│  │        │○三  日  │平一街口  │        │    │        │              │      │還被害人│
│  │        │○六  時  │附近      │        │    │        │              │      │ │
│  │        │五十  分  │          │        │    │        │              │      │        │
├─┼────┼─────┼─────┼────┼──┼────┼───────┼───┼────┤
│２│IL-7392 │八九  年  │台北縣新  │乙卯○  │郵局│ｄ○○  │00000000000000│伍萬貳│〈朋馳〉│
│５│        │○四  月  │莊市中港  │        │    │        │              │仟元  │失車有返│
│  │        │三○  日  │路五九一  │        │    │        │              │      │還被害人│
│  │        │二○  時  │巷口停車  │        │    │        │              │      │        │
│  │        │（原誤載  │場        │        │    │        │              │      │        │
│  │        │為○五月  │          │        │    │        │              │      │        │
│  │        │○一日一  │          │        │    │        │              │      │        │
│  │        │一時）    │          │        │    │        │              │      │        │
└─┴────┴─────┴─────┴────┴──┴────┴───────┴───┴────┘
┌─┬────┬─────┬─────┬────┬──┬────┬───────┬───┬────┐
│３│OE-9519 │八九  年  │台北縣永  │甲丑○  │郵局│陳家仁  │00000000000000│貳拾貳│〈朋馳〉│
│５│        │○三  月  │和市福和  │        │    │張家輝  │00000000000000│萬元  │失車有返│
│  │        │○三  日  │路一六三  │        │    │        │              │（原誤│還被害人│
│  │        │一八  時  │號前      │        │    │        │              │載為陸│        │
│  │        │三○  分  │          │        │    │        │              │萬元）│        │
├─┼────┼─────┼─────┼────┼──┼────┼───────┼───┼────┤
│４│YJ-4567 │八九  年  │高雄市前  │乙寅○  │郵局│周志威  │00000000000000│未匯  │〈朋馳〉│
│５│        │○三  月  │金區中山  │        │    │        │              │      │失車未尋│
│  │        │○七  日  │二路中山  │        │    │        │              │      │回      │
│  │        │○三  時  │體育場前  │        │    │        │              │      │（原誤載│
│  │        │三十五分  │          │        │    │        │              │      │失車有返│
│  │        │          │          │        │    │        │              │      │還被害人│
│  │        │          │          │        │    │        │              │      │）      │
├─┼────┼─────┼─────┼────┼──┼────┼───────┼───┼────┤
│５│YA-8066 │八九  年  │高雄市三  │甲亥○  │郵局│王國仁  │00000000000000│未匯  │〈寶馬〉│
│５│        │○二  月  │民區建國  │        │    │        │              │      │警方尋獲│
│  │        │○二  日  │二路一七  │        │    │        │              │      │通知領回│
│  │        │○五  時  │五號停車  │        │    │        │              │      │        │
│  │        │          │格內      │        │    │        │              │      │        │
├─┼────┼─────┼─────┼────┼──┼────┼───────┼───┼────┤
│６│S4-2567 │八九  年  │台南縣新  │ｒ○○  │郵局│王國仁  │00000000000000│捌萬元│〈福特休│
│５│        │○二  月  │營市民生  │        │    │        │              │      │旅車〉失│
│  │        │一○  日  │路一六三  │        │    │        │              │      │車返還被│
│  │        │○九  時  │巷四七號  │        │    │        │              │      │害人    │
│  │        │三○  分  │地下室停  │        │    │        │              │      │        │
│  │        │          │車場      │        │    │        │              │      │        │
├─┼────┼─────┼─────┼────┼──┼────┼───────┼───┼────┤
│７│DS-4553 │八九  年  │苗栗縣頭  │甲Ｘ○  │郵局│王國財  │00000000000000│伍萬元│〈朋馳〉│
│５│        │○四  月  │份鎮中正  │        │    │        │              │      │失車有返│
│  │        │一○  日  │路一一○  │        │    │        │              │      │還被害人│
└─┴────┴─────┴─────┴────┴──┴────┴───────┴───┴────┘
┌─┬────┬─────┬─────┬────┬──┬────┬───────┬───┬────┐
│  │        │一○  時  │號前      │        │    │        │              │      │        │
│  │        │          │          │        │    │        │              │      │        │
├─┼────┼─────┼─────┼────┼──┼────┼───────┼───┼────┤
│８│IW-1338 │八九  年  │台北縣泰  │Ｒ○○  │郵局│轉  帳  │00000000000000│壹拾伍│〈朋馳〉│
│５│        │○四  月  │山鄉美寧  │        │    │        │00            │萬元  │失車有返│
│  │        │三○  日  │街前      │        │    │        │00000000000000│（原誤│還被害人│
│ │        │二○  時  │          │        │    │        │60            │載為伍│        │
│  │        │（原誤載  │          │        │    │        │（原漏載822440│萬元）│        │
│  │        │為○五日  │          │        │    │        │0000000000）  │      │        │
│  │        │）        │          │        │    │        │              │      │        │
├─┼────┼─────┼─────┼────┼──┼────┼───────┼───┼────┤
│９│BG-2822 │八九  年  │台北市敦  │甲ｏ○  │郵局│已忘記  │已忘記        │伍萬元│〈積架〉│
│５│        │○四  月  │化南路二  │        │    │        │              │（原誤│失車有返│
│  │        │二○  日  │段三十二  │        │    │        │              │載為陸│還被害人│
│  │        │一六  時  │號地下室  │        │    │        │              │萬元）│        │
│  │        │          │停車場    │        │    │        │              │      │        │
├─┼────┼─────┼─────┼────┼──┼────┼───────┼───┼────┤
│０│BE-1658 │八九  年  │台北縣新  │甲ｂ○  │郵局│張清泉  │帳：000000-0  │肆萬元│〈朋馳〉│
│６│        │○五  月  │莊市幸福  │        │    │        │              │      │失車有返│
│  │        │○五  日  │路前      │        │    │        │              │      │還被害人│
│  │        │十一  時  │          │        │    │        │              │      │        │
│  │        │三○  分  │          │        │    │        │              │      │        │
│  │        │（原誤載  │          │        │    │        │              │      │        │
│  │        │為○四月  │          │        │    │        │              │      │        │
│  │        │二○日一  │          │        │    │        │              │      │        │
│  │        │六時）    │          │        │    │        │              │      │        │
├─┼────┼─────┼─────┼────┼──┼────┼───────┼───┼────┤
│１│BN-9088 │八九  年  │基隆市七  │甲Ｑ○  │郵局│已忘記  │已忘記        │壹拾伍│〈朋馳〉│
│６│        │○五  月  │堵區實踐  │        │    │        │              │萬元  │失車有返│
│  │        │一一  日  │路二號前  │        │    │        │              │      │還被害人│
└─┴────┴─────┴─────┴────┴──┴────┴───────┴───┴────┘
┌─┬────┬─────┬─────┬────┬──┬────┬───────┬───┬────┐
│  │        │十六  時  │          │        │    │        │              │      │        │
│  │        │          │          │        │    │        │              │      │        │
├─┼────┼─────┼─────┼────┼──┼────┼───────┼───┼────┤
│２│K6-2457 │八九  年  │台北縣新  │甲ｓ○  │尚未│        │              │未匯  │〈中華〉│
│６│     │○一  月  │店市北宜  │        │告知│        │              │      │朋友尋獲│
│  │        │二七  日  │路二段二  │        │    │        │              │      │（原誤載│
│  │        │○七  時  │一二號前  │        │    │        │              │      │為警方尋│
│  │        │          │          │        │    │        │              │      │獲通知領│
│  │        │          │          │        │    │        │              │      │回）    │
├─┼────┼─────┼─────┼────┼──┼────┼───────┼───┼────┤
│３│JT-2299 │八九  年  │高雄市中  │甲Ｄ○  │尚未│        │              │未匯  │〈朋馳〉│
│６│        │○二  月  │正一路與  │        │告知│        │              │      │警方尋獲│
│  │        │十三  日  │民族路口  │        │    │        │              │      │通知領回│
│  │        │○二  時  │          │        │    │        │              │      │        │
│  │ │          │          │        │    │        │              │      │        │
├─┼────┼─────┼─────┼────┼──┼────┼───────┼───┼────┤
│４│LX-3233 │八九  年  │台中市西  │寅○○  │尚未│        │              │未匯  │〈三陽〉│
│６│        │○三  月  │區○○路  │        │告知│        │              │      │失車未返│
│  │        │○三  日  │與向上路  │        │    │        │              │      │還被害人│
│  │        │○九  時  │口        │        │    │        │              │      │        │
│  │        │          │          │        │    │        │              │      │        │
├─┼────┼─────┼─────┼────┼──┼────┼───────┼───┼────┤
│７│D3-6169 │八九  年  │台南市安  │Ｖ○○  │因勒│        │              │未匯  │〈朋馳〉│
│６│        │○四  月  │南區怡安  │        │贖金│        │              │      │警方尋獲│
│  │        │二二  日  │路二段一  │        │額尚│        │              │      │通知領回│
│  │        │○九  時  │○二號前  │        │未談│        │              │      │        │
│  │        │（原誤載  │          │        │成故│        │              │      │        │
│  │        │為二三日  │          │        │尚未│        │              │      │        │
│  │        │）        │          │        │告知│        │              │      │        │
└─┴────┴─────┴─────┴────┴──┴────┴───────┴───┴────┘
┌─┬────┬─────┬─────┬────┬──┬────┬───────┬───┬────┐
│８│FN-7199 │八九  年  │台北縣板  │甲己○  │尚未│        │◎陳明於八九年│未匯  │〈朋馳〉│
│６│        │○五  月  │橋市莒光  │        │告知│        │  五月五日八時│      │警方尋獲│
│  │        │（未陳明  │路停車場  │        │    │        │  三十分起接獲│      │通知領回│
│  │ │日、時）  │          │        │    │        │  恐嚇電話    │      │        │
│  │        │          │          │        │    │        │              │      │        │
├─┼────┼─────┼─────┼────┼──┼────┼───────┼───┼────┤
│０│AF-9878 │八九  年  │台北縣蘆  │甲天○  │尚未│        │              │未匯  │〈寶馬〉│
│７│        │○五  月  │洲市五工  │        │告知│        │              │      │警方尋獲│
│  │        │一○  日  │二路五十  │        │    │        │              │      │通知領回│
│  │        │二十四時  │巷十七號  │        │    │        │              │      │        │
│  │        │（原誤載  │前        │        │    │        │              │      │        │
├─┼────┼─────┼─────┼────┼──┼────┼───────┼───┼────┤
│１│AF-0977 │八九  年  │台北縣三  │乙戊○  │郵局│李進財  │00000000000000│柒萬元│〈朋馳〉│
│７│        │○五  月  │重市頂崁  │        │    │        │              │      │失車有返│
│  │        │一一  日  │街地下室  │        │    │        │              │      │還被害人│
│  │        │○七  時  │停車場    │        │    │        │              │      │        │
│  │        │          │          │        │    │        │              │      │        │
├─┼────┼─────┼─────┼────┼──┼────┼───────┼───┼────┤
│２│VJ-5277 │八九  年  │台中市中  │甲ｈ○  │郵局│ｄ○○、│00000000000000│壹拾陸│〈寶馬〉│
│７│        │○五  月  │興街與向  │        │    │宋慶華  │00000000000000│萬元  │失車有返│
│  │        │○九  日  │上路口    │        │    │（原漏  │              │      │還被害人│
│  │        │一二  時  │          │        │    │載『宋  │              │      │        │
│  │        │          │          │        │    │』）    │              │      │        │
│  │        │     │          │        │    │        │              │      │        │
│  │        │          │          │        │    │        │              │      │        │
└─┴────┴─────┴─────┴────┴──┴────┴───────┴───┴────┘
                                                      Ｉ
